臺灣雲林地方法院刑事判決
110年度訴緝字第17號
公  訴  人  臺灣雲林地方檢察署檢察官
被      告  余文豪




上列被告因詐欺案件，經檢察官提起公訴（106年度少連偵字第5
1號、107年度偵字第1777、3613、3968、5919、7897號、108年
度少連偵字第11號、108年度偵字第3288號），被告於準備程序
中對被訴事實為有罪之陳述，經本院合議庭裁定由受命法官獨任
進行簡式審判程序，判決如下：
    主  文
己○○犯如附表二之2所示之罪，各處如附表二之2所示之刑。應執
行有期徒刑參年貳月。
    事  實
一、緣崔家修（通訊軟體Wechat〈下稱微信〉暱稱「佛心」、「愛
    新覺羅」）於民國106年11月17日，經張聖傑（所涉指揮犯
    罪組織等罪，業經另案判決）招募而加入由真實姓名及年籍
    均不詳之大陸地區人士、微信暱稱「強哥」之人所發起、以
    張聖傑、張凱勝（微信暱稱「常山趙子龍」、「馬雲」、「
    劉翔」，由本院另行審結）為首之三人以上，以分工方式實
    施詐術，並指示被害人將遭詐騙之款項轉、匯或存入指定之
    人頭帳戶內，再由車手提領後層層上繳，以此等製造金流斷
    點、迂迴層轉方式，掩飾該詐欺所得之去向，所組成具有持
    續性及牟利性之有結構性犯罪組織（下稱「常山」詐欺集團
    ），由張凱勝負責統籌記錄及分配各收簿手、各提款車手及
    自己與張聖傑、崔家修應得之利潤，並與「強哥」對帳，實
    際指揮該犯罪組織，崔家修則負責收取贓款送交上游成員（
    送水），並發放車手薪資、收取內有人頭帳戶提款卡之包裹
    、核對帳目、提示車手注意查緝，亦實際指揮該犯罪組織（
    崔家修所涉加重詐欺取財等罪，業經判決確定）。林柏帆（
    綽號「小巾」）於106年11月初某日，圖謀不法利益，應張
    聖傑、張凱勝之邀而加入「常山」詐欺集團，提供該集團之
    車手車輛代步並負責招募收簿手及提款車手，張凱勝與林柏
    帆約定每領取1個人頭帳戶包裹可獲取新臺幣（下同）1,000
    元之報酬，並由張凱勝每星期與林柏帆對帳及交付報酬，復
    將大陸地區人士「林宇」、「田茹」、「洪振躍」及臺灣地
    區人士「張弘祥」之證件交予林柏帆，由林柏帆交給收簿手
    使用（林柏帆所涉加重詐欺取財等罪，業經判決確定）。而
    林柏帆於106年11月間招募己○○（綽號「小歪」、「神官」
    ）加入「常山」詐欺集團，由己○○為林柏帆招募收簿手，己○○並與林柏帆約定，收簿手每領取1個人頭帳戶包裹，林柏
    帆可自上揭1,000元酬勞中抽取300元，餘由己○○及收簿手分
    配，己○○再委由其當時之女友陳紫涵（所涉幫助加重詐欺取
    財等罪，業經另案判決）協助記錄各收簿手收取包裹之數量
    、轉送地點，供其與林柏帆對帳（己○○所涉組織犯罪防制條
    例第3條第1項後段之參與犯罪組織罪、第4條第1項之招募他
    人加入犯罪組織罪等罪，業經臺灣高等法院臺中分院〈下稱
    臺中高分院〉以109年度金上更一字第339、340號判決處刑確
    定，非本案審理範圍）。林柏帆另於106年11月底某日（起
    訴書誤載為106年12月初某日起，業經檢察官當庭更正），
    引介陳易群（微信暱稱「馮迪索」、「綜藝天王吳宗憲」，
    現由本院通緝中，待其到案後另行審結）予崔家修結識，陳
    易群繼而加入「常山」詐欺集團，負責交付提款卡予車手及
    收取贓款（收水）等工作。又己○○於106年11月16日前某日
    招募蕭旻哲（微信暱稱「七星一條」）加入「常山」詐欺集
    團，擔任收簿手並負責拆封收簿手領回之包裹，再將包裹內
    之人頭帳戶存摺、提款卡拍照上傳至微信之收包裹、取包裹
    群組供「強哥」、張凱勝確認，蕭旻哲同時將所收取包裹之
    件數、轉送地點通知己○○或陳紫涵，由陳紫涵記載在筆記本
    上，供己○○與林柏帆對帳及發放薪水時使用（蕭旻哲所涉加
    重詐欺取財等罪，業經判決確定）。己○○另於106年11月16
    日前某日招募楊凱智（微信暱稱「七星好多條）加入「常山
    」詐欺集團，擔任收簿手及將人頭帳戶包裹轉送予同集團其
    他成年成員，楊凱智另於106年11月底，轉而負責交付提款
    卡予車手及收取贓款之工作（楊凱智所涉加重詐欺取財等罪
    ，業經判決確定）。許維成則於106年12月3日加入「常山」
    詐欺集團，與陳易群一同負責交付提款卡予車手及收取贓款
    等工作（許維成所涉加重詐欺取財等罪，業經判決確定）。
    吳盛寅（原名吳凱登，綽號「仔仔」，微信暱稱「豬哥」）
    於106年11月間某日，介紹賴哲宇（微信暱稱「吳克群」，所
    涉加重詐欺取財等罪，業經另案判決）加入「常山」詐欺集
    團擔任提款車手，續於106年11月間某日，介紹少年范○泰（微
    信暱稱「阿猴」，真實姓名年籍詳卷，所涉加重詐欺取財等
    非行，另由少年法庭審理）加入「常山」詐欺集團擔任提款
    車手，吳盛寅得分別自賴哲宇、范○泰所提領款項之總額分取1
    ％、0.5％作為報酬（由張凱勝每星期與吳盛寅對帳及給付報
    酬；吳盛寅所涉加重詐欺取財等罪，業經判決確定）。又曾
    明堯於106年11月初某日，介紹謝宜珊（微信暱稱「珊珊」，
    所涉加重詐欺取財等罪，業經另案判決）、李冠毅（微信暱
    稱「李」，所涉加重詐欺取財等罪，業經另案判決）加入「
    常山」詐欺集團擔任提款車手，由曾明堯記錄謝宜珊、李冠
    毅每日提款金額，以與張凱勝對帳，曾明堯並得自謝宜珊、
    李冠毅所提領款項之總額分取2％作為報酬（曾明堯所涉加重詐
    欺取財等罪，業經判決確定）。
二、己○○、張凱勝、林柏帆、崔家修、蕭旻哲、楊凱智、陳易群、
    許維成、吳盛寅、曾明堯及附表二之1「共犯」欄所示之人，
    共同意圖為自己不法之所有，基於三人以上共同詐欺取財及
    洗錢之犯意聯絡，分別為下列行為：
  ㈠先由「常山」詐欺集團不詳成員以不詳方式，取得如附表一所
    示裝有人頭帳戶存摺及提款卡之包裹（均寄送至指定之處所
    ），嗣經「強哥」指示，由蕭旻哲持林柏帆預先交付之不詳
    大陸地區人士證件領取裝有附表一編號1；由楊凱智持林柏帆
    預先交付之不詳大陸地區人士證件領取裝有附表一編號2至4
    ；由「常山」詐欺集團其他不詳成員領取裝有附表一編號5至
    7所示人頭帳戶資料之包裹，並分別將上開包裹攜至己○○在
    南投縣南投市南崗二路253號開設之「婷家庄檳榔攤」，再由
    蕭旻哲負責拆封，並將人頭帳戶資料均予拍照後，上傳至微
    信之收包裹、取包裹群組供「強哥」、張凱勝確認，蕭旻哲
    同時將所收取包裹之件數及轉送地點通知己○○、陳紫涵，由
    陳紫涵將相關資訊記錄在筆記本上，供己○○與林柏帆對帳及
    發放薪水。復由楊凱智依指示將裝有附表一編號1所示人頭
    帳戶資料之包裹轉交陳易群；將裝有附表一編號3、4所示人頭
    帳戶資料之包裹轉交黃文勳（綽號「國王」，於106年11月1
    6日加入「常山」詐欺集團，負責依指示收取贓款之工作，
    所涉加重詐欺取財等罪，業經另案判決）；將裝有附表一編
    號2、5至7所示人頭帳戶資料之包裹轉交「常山」詐欺集團其
    他不詳成員，再由上開人等輾轉交予同集團內之車手作為領
    取詐欺贓款使用。
　㈡「常山」詐欺集團不詳成員隨後於附表二之1「詐欺方式」欄
    所示時間，對附表二之1「被害人/告訴人」欄所示之人施用
    「詐欺方式」欄所示之詐術，致附表二之1「被害人/告訴人
    」欄所示之人分別陷於錯誤，而各依指示將附表二之1「詐欺
    方式」欄所示之金額轉、匯或存入附表二之1「轉、匯、存入
    之金融帳戶」欄所示之人頭帳戶內，旋遭附表二之1「提領之
    車手」欄所示之車手分別依指示於附表二之1「車手提領時間
    」、「車手提領地點」欄所示時、地，持各該人頭帳戶之提
    款卡提領如附表二之1「提領金額」欄所示之款項。嗣經「強
    哥」、張凱勝指示，由楊凱智向附表二之1編號3至5、9「提
    領之車手」欄所示之車手收取領得之詐欺款項；由黃文勳向附
    表二之1編號1、2、16「提領之車手」欄所示之車手收取領得
    之詐欺款項；由陳易群、許維成向附表二之1編號6至8、10至
    14「提領之車手」欄所示之車手收取領得之詐欺款項；由「常
    山」詐欺集團其他不詳成員向附表二之1編號17「提領之車
    手」欄所示之車手收取領得之詐欺款項；至附表二之1編號15
    之詐欺款項於匯入指定之人頭帳戶後，即遭金融機構圈存，
    而未經提領。楊凱智、黃文勳、許維成、陳易群及「常山」
    詐欺集團其他不詳成員再依指示將上開收取之款項均交予崔
    家修，復由崔家修將收得之贓款扣除其與張凱勝、張聖傑按
    車手提款總額之0.3％、0.4％、0.3％計算可獲分配之報酬後，
    交予「常山」詐欺集團不詳上游成員，或以地下匯兌方式交
    予「強哥」，以此等迂迴層轉之方式，共同詐取附表二之1
    所示庚○○等人之財物得逞，並製造金流追查斷點，以掩飾上
    開三人以上共同詐欺取財所得之去向而為洗錢行為。
三、嗣於106年12月5日下午4時許，范○泰依指示前往雲林縣○○市
    ○○路000號之萊爾富超商提領詐欺款項時，適雲林縣警察局
    斗六分局員警至該超商調閱監視器錄影畫面，經民眾告知有
    疑似車手之人在場提款後，員警即尾隨范○泰先後至雲林縣○○市○○路00號統一超商及大同路45號華南商業銀行等處，發
    現其操作自動櫃員機提領多筆款項，隨即聯絡警網支援，並
    在上開統一超商內盤查范○泰，同時擴大搜索周邊地區，而
    於同日下午4時20分許起，在雲林縣斗六市民生路之麥當勞
    前，先後查獲楊凱智及許維成。員警另據范○泰之供述，查
    知吳盛寅涉案，經警持本院核發之搜索票至吳盛寅位於新竹
    市○○區○○○路000○00號7樓住處執行搜索，始循線查悉上情。
四、案經附表二之1編號1至6、13至17所示之告訴人訴由雲林縣
    警察局移送、附表二之1編號8至10、14所示之告訴人訴由臺
    南市政府警察局第五分局報告臺灣臺南地方檢察署呈請臺灣
    高等檢察署臺南檢察分署檢察長核轉臺灣雲林地方檢察署（
    下稱雲林地檢署）檢察官偵查起訴。
    理  由
壹、程序方面：
一、按檢察官於第一審辯論終結前，發見有應不起訴或以不起訴
    為適當之情形者，得撤回起訴。撤回起訴，應提出撤回書敘
    述理由，刑事訴訟法第269條定有明文。就上開犯罪事實一
    、二對應之本判決附表二之1各次加重詐欺取財及洗錢犯行
    ，起訴書附表一編號1至5、7、10、17、18及起訴書附表二
    編號1、10部分原起訴共同被告陳易群；起訴書附表一編號1
    4部分原起訴共同被告許維成；起訴書附表一編號15部分原
    起訴共同被告楊凱智各涉犯三人以上共同詐欺取財及洗錢等
    罪嫌，嗣經雲林地檢署檢察官於110年3月22日以110年度聲
    撤字第4號撤回起訴書撤回被告陳易群（就起訴書附表一編
    號1至5、7、10、17、18及起訴書附表二編號1、10部分犯罪
    嫌疑不足）、許維成（就起訴書附表一編號14部分犯罪嫌疑
    不足）、楊凱智（被訴起訴書附表一編號15之犯行，業經臺
    灣南投地方法院以108年度審訴字第205號判決處刑確定，屬
    重複起訴）所涉上開部分之起訴（見本院訴911號卷六第29
    至38頁），是本院就前揭經檢察官撤回起訴致訴訟關係不存
    在部分，即無從加以裁判（就附表二之1各次加重詐欺取財
    及洗錢犯行所追訴之對象，詳如附表二之2「本院108年度訴
    字第911號乙案經起訴/移送併辦之被告」欄所示）。又起訴
    書附表一編號4、5、7部分，原均僅起訴共同被告陳易群，
    而因檢察官撤回對共同被告陳易群上開部分之起訴，故本判
    決附表二之1即不再列出告訴人乙○○、申○○、戌○○遭詐騙之
    相關事實及證據。另起訴書附表一編號2、10、17、18及附
    表二編號1、2、4、9、11所示之加重詐欺取財及洗錢犯行，
    因各該犯行所起訴之對象均不包含本案被告己○○，故本判決
    附表二之1、二之2即不贅列上開部分之犯罪事實及所涉罪刑
    ，併予敘明。
二、依兒童及少年福利與權益保障法第69條第2項規定，司法機
    關所製作必須公開之文書，不得揭露足以識別刑事案件之當
    事人或被害人兒童及少年身分之資訊。本案判決書屬需對外
    公示之文書，而共犯范○泰、楊○誠、曾○洋於行為時，均為
    未滿18歲之少年，有其等年籍資料在卷可憑（見警3510號卷
    第81頁反面；偵查報告書卷第19頁；少連偵51號卷三第53頁
    ），為免其等身分資訊曝光，故本判決以下敘及該等少年部
    分，均依上開規定隱匿足資識別其等身分資訊之相關資料，
    並以共犯范○泰、楊○誠、曾○洋稱之。
三、被告己○○本案所犯並非死刑、無期徒刑、最輕本刑為3年以
    上有期徒刑之罪或高等法院管轄第一審案件，其於準備程序
    進行中，先就被訴事實為有罪之陳述（見本院訴緝卷第331
    至332頁），經告知其簡式審判程序之旨，並聽取公訴人及
    被告之意見後，本院業已依刑事訴訟法第273條之1第1項之
    規定，裁定由受命法官獨任以簡式審判程序進行本案之審理
    ，是本案之證據調查，依刑事訴訟法第273條之2規定，自不
    受同法第159條第1項、第161條之2、第161條之3、第163條
    之1及第164條至第170條規定之限制。
貳、實體方面：
一、認定事實所憑之證據及理由：
    上揭事實，業據被告己○○於警詢、本院準備程序、訊問程序
    及審理時均坦承不諱（見警2709號卷一第73至79頁；本院訴
    911號卷三第514至516頁；本院他13號卷第81至84頁；本院
    訴緝卷第331至332、386、435頁），並有下列證據可佐：
　㈠證人即共同被告張凱勝、陳易群、林柏帆、崔家修、蕭旻哲
    、吳盛寅、曾明堯、許維成、楊凱智於偵查及審判中之證述
    （見警2709號卷一第1至6、35至38頁反面、56至61、82至83
    、85至86頁反面、第90至96、126至127頁；南市警5662號卷
    第9至16、63至68、70至74頁；偵3613號卷一第43至47、71
    至74、125至131、167至169頁；少連偵51號卷一第29至30、
    68至71、89至91頁反面、第123至124、137至138頁反面；少
    連偵51號卷二第307至312頁；少連偵51號卷三第17至19、23
    至25頁；偵3968號卷一第44至46頁；偵3968號卷二第163至1
    68、339至342、389至395、409至414頁；少連偵11號卷第18
    1至189、217至221頁；本院聲羈155號卷第17至24頁；本院
    聲羈71號卷第11至14頁；本院聲羈63號卷第25至28頁；本院
    偵聲10號卷第15至18、19至22頁；本院訴911號卷三第103至
    116、440至444頁；本院訴911號卷四第229至235、305至311
    頁；本院訴911號卷五第232至237、263至265、350至352、4
    33至437頁；本院訴911號卷六第144至148、244至249、343
    至346、418至423頁）。　　
　㈡證人即共犯李冠毅、謝宜珊、賴哲宇、范○泰、楊○誠、曾○洋
    、吳沿呈、李奕達之證述（見南市警5662號卷第21至30、35
    至44、47至52、56至60頁；警3510號卷第11至14頁；警2709
    號卷一第66至70、156至159、167至169、174至176、177至1
    79、183至185頁反面、186至187頁反面、206至208頁反面、
    第212至216頁反面；少連偵51號卷二第175至177、251至256
    、293至295頁；少連偵51號卷三第53至57、73至75頁；偵17
    77號卷二第57至61、86頁）。
　㈢證人沈為隆、蔣秀環之證述（見警2709號卷二第104頁反面至
    第105頁；少連偵51號卷二第183至186頁）。
　㈣附表二之1「被害人/ 告訴人」欄所示證人即被害人辰○○、巳
    ○○、未○○、證人即告訴人庚○○、丙○○、壬○○、戊○○、辛○○、
    午○○、丑○○、子○○、酉○○、寅○○、甲○○、癸○○、卯○○、丁○○
    於警詢時之證述（見警2709號卷二第8頁正、反面、第23頁
    反面至25頁、第30頁反面至第31頁反面、第47頁反面至第48
    頁反面、第53頁反面至第54頁反面、第60至61頁、第87頁正
    、反面、第91頁反面至第92頁反面、第95頁反面至第96頁反
    面、第109頁反面至第110頁反面、第118頁反面至第119頁反
    面；南市警5662號卷第89至90、91至93、94至95、96至97、
    101至102、108至111頁）。
　㈤如附表三非供述證據一覽表所列之證據。　
　㈥雲林地檢署檢察官固於本案起訴書附表二編號3認定就被害人
    未○○受騙匯入指定人頭帳戶（即本判決附表一編號1❸之洪振
    棋元大商業銀行帳戶）之100,000元，業經共犯賴哲宇於106
    年12月4日下午1時6分至1時14分許間自上開帳戶提領80,000
    元；而檢察官所提補充理由書則認定共犯賴哲宇係於106年1
    2月4日下午1時6分至1時14分許間自上開帳戶提領80,000元
    ，另於同日下午2時54分許再提領9,000元（見本院訴911號
    卷一第186頁；本院訴911號卷五第41頁）。惟查，依卷附洪
    振棋元大商業銀行帳戶之交易明細（見南市警5662號卷第18
    3頁），可見於被害人未○○106年12月4日下午1時2分許匯入1
    00,000元後，該筆100,000元旋於同日下午1時6分至1時14分
    許間經人分次提領完畢；另對照共犯賴哲宇以微信暱稱「吳
    克群」之帳號，於106年12月4日下午1時4分至1時15分許間
    ，曾在「常山」詐欺集團使用之「愛拼才會贏」微信群組中
    傳送：「元大0000-000取好」等語，而使用暱稱「馮迪索」
    之共同被告陳易群隨即傳送訊息與共犯賴哲宇相約見面收款
    （見警2709號卷二第211頁反面），綜此堪認共犯賴哲宇於1
    06年12月4日下午1時15分許前，業已從洪振棋之元大商業銀
    行帳戶領出被害人未○○匯入之100,000元，是本案起訴書及
    補充理由書上揭關於共犯賴哲宇該次提款金額及提款時間之
    記載，均有誤會，爰由本院更正車手提款時間及金額如附表
    二之1編號12所示。
  ㈦綜上，本案事證已臻明確，被告己○○本案犯行均堪認定，應
    予依法論科。
二、論罪科刑：
  ㈠關於三人以上共同犯詐欺取財罪部分：
　  依本案犯罪情節，可知「常山」詐欺集團內，除上游主責發
    號施令之「強哥」，及下游擔任提款車手之共犯謝宜珊、李
    冠毅、賴哲宇、范○泰外，尚有負責撥打電話、傳送通訊軟
    體Line訊息予附表二之1各被害人或告訴人以實施詐騙之人
    、指揮及統籌分配集團內各流別成員工作、負責與「強哥」
    對帳之共同被告張凱勝、指揮該集團成員行動、發放薪資、
    向收水收取詐欺贓款後再送交集團上游之共同被告崔家修、
    引介提款車手參與「常山」詐欺集團分工，再按車手工作成
    果抽成以賺取不法所得之共同被告曾明堯、吳盛寅、提供車
    輛予車手使用並招募收簿手及提款車手之共同被告林柏帆、
    負責管理收簿手之被告己○○、記錄收簿手工作情形之共犯陳
    紫涵、收簿手即共同被告蕭旻哲、楊凱智、向車手收取詐欺
    贓款之共同被告楊凱智、許維成、陳易群及共犯黃文勳等人
    ，涉案人數顯然達3人以上，被告己○○對此亦有所認識，是
    被告己○○就犯罪事實一、二對應附表二之1所為之各該次犯
    行，均已合於刑法第339條之4第1項第2款三人以上共同詐欺
    取財之加重要件。
　㈡關於違反洗錢防制法部分：
　　按105年12月28日修正公布，並於106年6月28日生效施行之
    洗錢防制法將針對特定犯罪所得之處置、分層化及整合等動
    態過程，皆納為洗錢行為，並分別對應為該法第2條第1款、
    第2款及第3款之規定，其中該條第2款規定「掩飾或隱匿特
    定犯罪所得之本質、來源、去向、所在、所有權、處分權或
    其他權益者」之洗錢行為，係指掩飾或隱匿犯特定犯罪所得
    金流軌跡，以消除特定犯罪所得之不法可追溯性而阻止司法
    追查而言。故而，倘行為人知悉係充作存匯特定犯罪不法所
    得贓款之用途而提供金融帳戶，則該等已得手贓款之原始來
    源，即因另行轉存匯入行為人所提供之金融帳戶而告模糊，
    並遮蔽其與特定犯罪之連結；又苟行為人復將存匯於其所提
    供金融帳戶內之贓款，故意提領現金後轉存或匯至其他金融
    帳戶，或直接交付與不詳之收款人，將會造成該等特定犯罪
    所得之「去向」不明，而該等犯罪所得贓款輾轉流向他處後
    ，其來源於特定犯罪之脈絡更形隱微甚至消泯，而喪失其不
    法之可追溯性，原本連貫之金流軌跡即遭阻斷，行為人上揭
    製造金流斷點以妨阻司法追查之主觀意思與客觀行為，自合
    於洗錢防制法第2條第2款「掩飾特定犯罪所得之來源及去向
    」之洗錢行為定義規定，而該當同法第14條第1項所規定「
    有第2條各款（第2款）所列洗錢行為者」之一般洗錢罪構成
    要件（最高法院109年度台上字第1812號判決意旨參照）。
    又洗錢防制法第14條第1項所規範之一般洗錢罪，必須有同
    法第3條規定之前置特定犯罪作為聯結，始能成立。以日益
    猖獗之詐欺集團犯罪為例，詐欺集團向被害人施用詐術後，
    為隱匿其詐欺所得財物之去向，而令被害人將其款項轉入該
    集團所持有、使用之人頭帳戶，並由該集團所屬之車手前往
    提領詐欺所得款項得逞，檢察官如能證明該帳戶內之資金係
    本案詐欺之特定犯罪所得，即已該當於洗錢防制法第14條第
    1項之一般洗錢罪（最高法院108年度台上字第1744號判決意
    旨參照）。查「常山」詐欺集團係由不詳成員對附表二之1
    所示之被害人或告訴人施用詐術，致該等被害人或告訴人陷
    於錯誤而依指示將遭詐騙之款項轉、匯或存入指定之金融帳
    戶內，再由「常山」詐欺集團之提款車手，聽從同集團內上
    游成員之指示操作自動櫃員機提款，復於指定地點將領得之
    詐欺贓款轉交予同集團之其他成員逐層上繳，此等向被害人
    或告訴人騙取錢財後，再交由車手負責提領及轉交之犯罪模
    式，目的即在藉由該集團內各員之分工，將所詐取之錢財層
    層轉手，客觀上得以切斷詐騙所得金流之去向，製造金流斷
    點，使偵查人員偵辦不易，實質上使該犯罪所得嗣後流向不
    明，阻撓國家對詐欺犯罪所得之追查。被告己○○明知上情卻
    仍引介收簿手加入「常山」詐欺集團，使收簿手依該集團上
    游成員指示先領取裝有人頭帳戶資料之包裹，再將包裹內之
    人頭帳戶資料整理後轉送予同集團之收水或車手頭，復由其
    等轉交予下游車手供作提領詐欺贓款使用，以完成整體詐欺
    犯罪計畫，足徵其主觀上亦具有掩飾贓款與犯罪之關聯性，
    以逃避國家追訴、處罰犯罪之意思，自合於洗錢防制法第2
    條第2款所定「掩飾或隱匿特定犯罪所得之本質、來源、去
    向、所在、所有權、處分權或其他權益者」之洗錢行為，而
    構成同法第14條第1項之一般洗錢罪，且無另論以同法第15
    條第1項第2款特殊洗錢罪之必要。
　㈢又刑法上詐欺取財罪之成立，係以犯罪行為人實行詐術，使
    被害人陷於錯誤，因此為財產上處分為要件，且有既、未遂
    之分。換言之，只要犯罪行為人基於不法所有之意圖及詐欺
    故意，著手於詐欺行為之實行，使被害人陷於錯誤而將財物
    交付者，即為既遂；反之，倘被害人未陷於錯誤，而無交付
    財物，或已識破犯罪行為人之詐欺技倆，並非出於真正交付
    之意思，所為財物之交付（如為便於警方破案，逮捕犯人，
    虛與委蛇所為之交付，或為教訓施詐者，使其需花費更多之
    取款時間或提領費用，故意而為之小額匯款等），即屬未遂
    。以現行電信詐欺集團之犯罪模式，行為人為避免犯罪易被
    發覺並特意造成資金流向斷點，往往使用人頭帳戶之方式，
    詐欺被害人將款項匯至人頭帳戶中，因該帳戶之存摺、提款
    卡等物均為犯罪行為人所掌握，於被害人匯款至人頭帳戶時
    起至警察受理報案通知金融機關列為警示帳戶而凍結其內款
    項時止，犯罪行為人處於隨時得領取人頭帳戶內款項之狀態
    ，顯對帳戶內之款項具有管領力，則於被害人將財物匯至人
    頭帳戶內時，即屬詐欺取財既遂，不因其後該帳戶被警示、
    凍結，犯罪行為人未能或不及領取反而成為未遂犯（最高法
    院110年度台上字第5577號判決意旨參照）。至洗錢防制法
    第14條第1項之一般洗錢罪，係採抽象危險犯之立法模式，
    是透過對與法益侵害結果有高度經驗上連結之特定行為模式
    的控管，來防止可能的法益侵害。行為只要合於第2條各款
    所列洗錢行為之構成要件，即足成立該罪，並不以發生阻礙
    司法機關之追訴或遮蔽金流秩序之透明性（透過金融交易洗
    錢者）之實害為必要。其中第2條第2款之洗錢行為，係以掩
    飾或隱匿特定犯罪所得之本質、來源、去向、所在、所有權
    、處分權或其他權益為其要件。該款並未限定掩飾或隱匿之
    行為方式，行為人實行之洗錢手法，不論係改變犯罪所得的
    處所（包括財物所在地、財產利益持有或享有名義等），或
    模糊、干擾有關犯罪所得處所、法律關係的周邊資訊，只須
    足以產生犯罪所得難以被發現、與特定犯罪之關聯性難以被
    辨識之效果（具掩飾或隱匿效果），即該當「掩飾或隱匿」
    之構成要件。又行為人如已著手實行該款之洗錢行為而不遂
    （未生特定犯罪所得之本質、來源、去向、所在、所有權、
    處分權或其他權益被掩飾或隱匿之結果），係成立洗錢防制
    法第14條第2項、第1項之一般洗錢未遂罪。至行為人是否已
    著手實行該款之洗錢行為，抑僅止於不罰之預備階段（即行
    為人為積極創設洗錢犯罪實現的條件或排除、降低洗錢犯罪
    實現的障礙，而從事洗錢的準備行為），應從行為人的整體
    洗錢犯罪計畫觀察，再以已發生的客觀事實判斷其行為是否
    已對一般洗錢罪構成要件保護客體（維護特定犯罪之司法訴
    追及促進金流秩序之透明性）形成直接危險，若是，應認已
    著手（最高法院110年度台上字第4232號判決意旨參照）。
    經查，就附表二之1編號15部分，告訴人癸○○遭詐騙後已依
    指示轉帳29,985元至指定之人頭帳戶內，而該款項未及提領
    即遭金融機構圈存乙情，有金融機構聯防機制通報單、匯（
    轉）入其他金融機構「警示帳戶」款項返還通知書、中華郵
    政股份有限公司行文台北富邦商業銀行通知客戶申請退還警
    示帳戶內剩餘款項之傳真文件在卷可按（見警2709號卷二第
    112頁、第114頁反面至第115頁）。上開款項既經轉入「常
    山」詐欺集團指定之人頭帳戶中，斯時該詐欺集團對該筆款
    項即有實際管領支配之能力，是仍屬詐欺取財既遂，不因嗣
    後該人頭帳戶內之款項遭圈存而受影響。又「常山」詐欺集
    團成員固使用人頭帳戶作為收取詐欺贓款之工具，並擬藉由
    後續車手之提領製造金流斷點，使詐欺犯罪所得難以被發現
    ，並模糊不法所得與詐欺犯罪之關聯性，而已著手於洗錢之
    行為，惟因負責該次提款任務之共犯范○泰未及在上開29,98
    5元經圈存前即將款項自人頭帳戶內領出，依上說明，自未
    實際形成金流斷點，而無掩飾詐欺犯罪所得之去向之虞，是
    應認被告己○○參與該次分工之洗錢行為，僅止於未遂階段。
    　　　
　㈣本案核被告己○○附表二之1編號1至14、16至17所為，均係犯
    刑法第339條之4第1項第2款之三人以上共同犯詐欺取財罪，
    及洗錢防制法第14條第1項之洗錢罪；而核其附表二之1編號
    15所為，則係犯刑法第339條之4第1項第2款之三人以上共同
    犯詐欺取財罪，及洗錢防制法第14條第2項、第1項之洗錢未
    遂罪。起訴書雖認被告己○○係涉犯洗錢防制法第15條第1項
    第2款之特殊洗錢罪嫌，惟公訴人業於本院準備程序中變更
    起訴法條為同法第14條第1項之一般洗錢罪（見本院訴911號
    卷五第22頁；本院訴緝卷第329至330頁），本院自無庸變更
    起訴法條。又本院已當庭對被告己○○踐行告知上開變更後罪
    名之程序（見本院訴緝卷第329頁），給予被告己○○攻擊、
    防禦之機會，足以確保其防禦權之行使。至起訴書雖就本判
    決附表二之1編號15部分誤認被告己○○所為係犯洗錢既遂罪
    ，惟刑事訴訟法第300條所謂變更法條，係指罪名之變更而
    言，若僅行為態樣有正犯、從犯之分，或既遂、未遂之分，
    即無庸引用刑事訴訟法第300條變更起訴法條（最高法院101
    年度台上字第3805號判決意旨參照），是上開部分雖經本院
    認定其係犯洗錢未遂罪，然尚不生變更起訴法條之問題，併
    予指明。
　㈤按共同實行犯罪行為之人，在合同意思範圍以內，各自分擔
    犯罪行為之一部，相互利用他人之行為，以達其犯罪之目的
    者，即應對於全部所發生之結果，共同負責，不問犯罪動機
    起於何人，亦不必每一階段犯行，均經參與。又關於犯意聯
    絡，不限於事前有所協議，其於行為當時，基於相互之認識
    ，以共同犯罪之意思參與者，亦無礙於共同正犯之成立。且
    數共同正犯之間，原不以直接發生犯意聯絡者為限，即有間
    接之聯絡者，亦包括在內（最高法院98年度台上字第4384號
    判決意旨參照）。依一般詐欺集團之犯罪型態及模式，自取
    得被害人個人資料、以撥打電話或傳送通訊軟體對話訊息等
    方式實行詐欺、指示車手收取詐欺贓款暨轉交集團內其他成
    員上繳、分贓等各階段，乃需由多人縝密分工方能完成之犯
    罪，倘其中有任一環節脫落，顯將無法順遂達成詐欺取財及
    洗錢之犯罪結果。被告己○○加入「常山」詐欺集團後，雖未
    親自對附表二之1所示之被害人或告訴人施用詐術，且未必
    確知其他詐欺集團成員之分工細節，然其參與之部分即介紹
    收簿手領取裝有人頭帳戶資料之包裹，並容任收簿手在其經
    營之婷家庄檳榔攤整理人頭帳戶資料，復將裝有人頭帳戶資
    料之包裹轉送集團內其他成員等，乃「常山」詐欺集團整體
    詐欺取財及洗錢犯罪計畫之重要環節，所為顯係基於自己共
    同犯罪之意思，與附表二之1「共犯」欄所示之人間，在合
    同意思範圍內，各自分擔詐欺取財及洗錢犯罪歷程不可或缺
    之構成要件行為之一部，並相互利用他人之行為，以遂行犯
    罪目的，自應就其他共犯行為之結果共同負責。是被告己○○
    就本案犯行與其他「常山」詐欺集團成員間有犯意聯絡及行
    為分擔，應論以共同正犯。
　㈥本案如附表二之1編號5、14所示之告訴人，均係遭詐騙後多
    次轉帳至指定之人頭帳戶，另有提款車手就同一被害人、告
    訴人轉、匯或存入人頭帳戶內之詐欺贓款，分多次提領之情
    形（如附表二之1編號1至14、16至17），此部分被告己○○與
    所屬之「常山」詐欺集團其他共犯間，均係基於取得同一被
    害人所交付被騙財物之單一目的，於密切接近之時、地接連
    實行，侵害同一被害人之財產法益，各行為之獨立性極為薄
    弱，依一般社會健全觀念，在時間差距上，難以強行分開，
    在刑法評價上，以視為數個舉動之接續施行，合為包括之一
    行為予以評價，較為合理，故應各論以接續犯之實質上一罪
    。
　㈦被告己○○本案附表二之1編號1至14、16至17所為，均係與「
    常山」詐欺集團其他成員共同詐取被害人或告訴人受騙後交
    付之財物，再經由款項之提領、層轉而遂行洗錢目的，該等
    加重詐欺取財及洗錢行為，皆係在同一犯罪決意及預定計畫
    下所為，固然犯罪時、地，在自然意義上並非完全一致，然
    仍有部分合致，具有行為局部之同一性，依一般社會通念，
    應評價為一行為方符合刑罰公平原則。是認被告己○○係以一
    犯罪行為，同時觸犯刑法第339條之4第1項第2款之三人以上
    共同犯詐欺取財罪及洗錢防制法第14條第1項之洗錢罪，依
    刑法第55條前段規定，應從一重之三人以上共同犯詐欺取財
    罪處斷。而就附表二之1編號15部分，被告己○○則係以一行
    為觸犯刑法第339條之4第1項第2款之三人以上共同犯詐欺取
    財罪及洗錢防制法第14條第2項、第1項之洗錢未遂罪，亦應
    從一重論以三人以上共同詐欺取財罪。
　㈧按加重詐欺取財罪係侵害個人財產法益之犯罪，其罪數計算
    ，以被害人數、被害次數之多寡，決定其犯罪之罪數（最高
    法院107年度台上字第1066號判決要旨參照）。查被告己○○
    對如附表二之1所示被害人及告訴人（共17人）所為之加重
    詐欺取財等犯行，各被害人或告訴人受騙致交付財物之基礎
    事實有別，且係侵害獨立可分之不同財產法益，應認係犯意
    各別，行為互殊，應予分論併罰。
　㈨刑之加重、減輕事由：
　⒈關於與少年共同犯罪之加重部分：
　　按兒童及少年福利與權益保障法第112條第1項前段雖明定成
    年人教唆、幫助或利用兒童及少年犯罪或與之共同實施犯罪
    或故意對其犯罪者，加重其刑至二分之一，但成年人與兒童
    及少年共同實施犯罪，依該規定加重其刑者，雖然該成年人
    不需要明知該共犯為兒童及少年，但仍須證明他有與兒童及
    少年共同犯罪之不確定故意。換言之，該成年人須預見共犯
    為兒童及少年，才有上開加重其刑規定的適用（最高法院99
    年度台上字第2773號、98年度台上字第7295號判決同此見解
    ）。經查，就附表二之1編號13至15所示有共犯范○泰參與部
    分，各該編號之「共犯」欄所列之人依其分工而與范○泰有
    實際接觸者，乃共同被告許維成及吳盛寅，而依卷存事證，
    查無其他積極證據足資證明被告己○○共同為本案犯行時，係
    明知或可得而知共犯范○泰為少年（依被告己○○參與犯罪之
    情節，其上開3次犯行所接觸者僅共同被告林柏帆、蕭旻哲
    、楊凱智），自無從依兒童及少年福利與權益保障法第112
    條第1項前段規定對其本案犯行加重其刑。
　⒉關於洗錢防制法第16條第2項之減刑部分：　
    按洗錢防制法第16條第2項規定，犯前2條之罪，在偵查或審
    判中自白者，減輕其刑。又想像競合犯係一行為觸犯數罪名
    ，行為人犯罪行為侵害數法益皆成立犯罪，僅因法律規定從
    一重處斷科刑，而成為科刑一罪而已，自應對行為人所犯各
    罪均予適度評價，始能對法益之侵害為正當之維護。因此法
    院於決定想像競合犯之處斷刑時，雖以其中最重罪名之法定
    刑作為裁量之準據，惟具體形成宣告刑時，亦應將輕罪之刑
    罰合併評價。基此，除非輕罪中最輕本刑有較重於重罪之最
    輕本刑，而應適用刑法第55條但書規定重罪科刑之封鎖作用
    ，須以輕罪之最輕本刑形成處斷刑之情形以外，則輕罪之減
    輕其刑事由若未形成處斷刑之外部性界限，自得將之移入刑
    法第57條或第59條之科刑審酌事項內，列為是否酌量從輕量
    刑之考量因子。是法院倘依刑法第57條規定裁量宣告刑輕重
    時，一併具體審酌輕罪部分之量刑事由，應認其評價即已完
    足，尚無過度評價或評價不足之偏失（最高法院109年度台
    上字第3936號判決意旨參照）。查被告己○○於偵查及審判中
    均自白其本案所為之洗錢犯行（見警2709號卷一第73至79頁
    ；本院訴911號卷三第514至516頁；本院他13號卷第81至84
    頁；本院訴緝卷第331至332、386、435頁），原應依前揭洗
    錢防制法第16條第2項規定減輕其刑，然其此部分犯行與所
    犯加重詐欺取財罪想像競合後，應從一重之加重詐欺取財罪
    處斷，上開輕罪之減刑事由未形成處斷刑之外部性界限，揆
    之前揭說明，本院將於量刑時依刑法第57條規定，一併審酌
    此部分減刑事由，作為有利於被告己○○之量刑因子。
  ㈩爰審酌我國近年來詐欺集團猖獗，除造成遭詐騙之被害人受
    有財物損失，更嚴重影響社會安定秩序，而被告己○○並非毫
    無勞動能力之人，竟不思循正途謀取所需，僅因貪圖參與犯
    罪之不法報酬，率爾參與本案詐欺、洗錢等分工，致附表二
    之1所示之被害人、告訴人受有財產損害，復使不法份子得
    以隱匿真實身分及犯罪所得之去向，減少遭查獲之風險，助
    長犯罪，破壞社會秩序及社會成員間之互信基礎甚鉅，顯見
    其價值觀念嚴重偏差，誠值非難；又「常山」詐欺集團涉案
    人數眾多，分工細密，此類型之犯罪，乃經過縝密計畫所進
    行之預謀犯罪，本質上雖為詐欺取財之犯罪，但依其人員、
    組織之規模、所造成之損害及範圍，非一般性之詐欺個案可
    比，犯罪之惡性與危害社會安全甚鉅，自不宜輕縱；惟念及
    被告己○○合於前開輕罪（一般洗錢罪）之自白減輕其刑事由
    ，且於偵查及本院審理過程中均坦承犯行，有效節省司法資
    源，犯後態度尚可；再考量「常山」詐欺集團詐騙對象人數
    眾多、所詐得款項數額非低、被告己○○並未賠償如附表二之
    1所示各被害人或告訴人分文，及其固未親自實施本案加重
    詐欺取財及洗錢等行為，然其經由介紹人員至「常山」詐欺
    集團參與收簿之分工，並從中抽成牟利，給予組織犯罪必要
    之運作人力，實質上擴大詐欺集團犯罪之規模，犯罪情節尚
    非輕微等情；兼衡其自陳為國中肄業之智識程度，因另案入
    監執行前曾從事土方工作，家中尚有配偶及年僅3歲、9歲之
    2名子女之家庭生活、工作經濟狀況等一切情狀（見本院訴
    緝卷第436頁），分別量處如附表二之2「所犯罪名及宣告刑
    」欄所示之刑。復斟酌被告己○○本案所為均屬加重詐欺取財
    及洗錢之集團性犯罪，犯罪方式與態樣均屬雷同，各次犯行
    之時間，甚為接近，為免其因重複同種類犯罪，以實質累加
    之方式定應執行刑，致使刑度超過其行為之不法內涵，而違
    反罪責原則，爰就其本案所犯17罪，定其應執行之刑如主文
    所示。
三、關於沒收：
    按犯罪所得，屬於犯罪行為人者，沒收之，於全部或一部不
    能沒收或不宜執行沒收時，追徵其價額，刑法第38條之1第1
    項前段、第3項分別定有明文。查被告己○○於本院準備程序
    中供稱：「因為我做人力派遣，每派一個工出去可獲得300
    元，所以我跟林柏帆約定，叫他比照我做人力派遣的方式分
    報酬。後來林柏帆去跟上面的人約定領一個包裹報酬是1,00
    0元，我介紹蕭旻哲、楊凱智等實際出面領包裹的人可領到4
    00元，剩餘600元則由我與林柏帆一人分300元，林柏帆與我
    一週結算一次，他負責拿錢給我。我從頭到尾介紹收簿手到
    詐欺集團參與分工，所獲得的好處就是另案判決認定之犯罪
    所得69,300元，我已經全部花用殆盡」等語（見本院訴911
    號卷三第514、516頁；本院訴緝卷第332頁），而卷內並無
    其他證據足以認定除被告己○○自陳之上揭69,300元外，其曾
    獲取其他報酬或不法利益，是應認被告己○○招募收簿手至「
    常山」詐欺集團參與包含本案加重詐欺取財及洗錢等不法犯
    行在內之分工，總計獲取69,300元之犯罪所得，原應依法宣
    告沒收，然因該69,300元之犯罪所得業經臺中高分院以108
    年度金上訴字第1643、1646號判決對被告己○○宣告沒收及追
    徵價額在案（見本院訴911號卷二第153至191頁），爰不重
    複於本案宣告沒收及追徵價額，附此敘明。
據上論斷，應依刑事訴訟法第273條之1第1項、第299條第1項前
段，洗錢防制法第2條第2款、第14條第1項、第2項、第16條第2
項，刑法第11條前段、第28條、第339條之4第1項第2款、第55條
前段、第51條第5款，刑法施行法第1條之1第1項，判決如主文。
本案經檢察官施家榮提起公訴，檢察官魏偕峯、蕭仕庸、蔡如琳
到庭執行職務。
中　　華　　民　　國　　111 　年　　6 　　月　　30　　日
                  刑事第三庭  法  官  蘇珈漪
以上正本證明與原本無異。
如不服本判決應於收受判決後20日內向本院提出上訴書狀，並應
敘述具體理由；其未敘述上訴理由者，應於上訴期間屆滿後20日
內向本院補提理由書。「切勿逕送上級法院」。
                              書記官  曾百慶
中　　華　　民　　國　　111 　年　　6 　　月　　30　　日

附錄本案論罪科刑法條全文：
中華民國刑法第339條之4
犯第339條詐欺罪而有下列情形之一者，處1年以上7年以下有期
徒刑，得併科1百萬元以下罰金：
一、冒用政府機關或公務員名義犯之。
二、三人以上共同犯之。
三、以廣播電視、電子通訊、網際網路或其他媒體等傳播工具，
    對公眾散布而犯之。
前項之未遂犯罰之。

洗錢防制法第2條
本法所稱洗錢，指下列行為：
一、意圖掩飾或隱匿特定犯罪所得來源，或使他人逃避刑事追訴
    ，而移轉或變更特定犯罪所得。
二、掩飾或隱匿特定犯罪所得之本質、來源、去向、所在、所有
    權、處分權或其他權益者。
三、收受、持有或使用他人之特定犯罪所得。

洗錢防制法第14條
有第2條各款所列洗錢行為者，處7年以下有期徒刑，併科新臺幣
5百萬元以下罰金。
前項之未遂犯罰之。
前2項情形，不得科以超過其特定犯罪所定最重本刑之刑。

■附表一：人頭帳戶包裹領取情形一覽表
編號      人頭帳戶    取得包裹時間 備      註 1 ❶合作金庫商業銀行帳號0000000000000號之帳戶（戶名：巫宥勳，下稱巫宥勳合作金庫商業銀行帳戶） ❷中華郵政帳號00000000000000號之帳戶（戶名：巫宥勳，下稱巫宥勳中華郵政帳戶） ❸元大商業銀行帳號00000000000000號之帳戶（戶名：洪振棋，下稱洪振棋元大商業銀行帳戶） ❹台北富邦銀行帳號000000000000號之帳戶（戶名：陳毓珣，下稱陳毓珣台北富邦銀行帳戶） ❺臺灣中小企業銀行帳號00000000000號之帳戶（戶名：洪振棋）【非本案被害人匯入之帳戶】 ❻中國信託商業銀行帳號000000000000號之帳戶（戶名：廖民有）【非本案被害人匯入之帳戶】 【❶至❻為同一包裹內之人頭帳戶】 106年12月2日某時許 ◎共同被告蕭旻哲領取 ◎附表二之1編號8、9、10、12、13、14、15 2 兆豐銀行帳號00000000000號之帳戶（戶名：林宗翰，下稱林宗翰兆豐銀行帳戶） 106年11月22日前某日 ◎共同被告楊凱智領取 ◎附表二之1編號1 3 中華郵政帳號00000000000000號之帳戶（戶名：陳昭延，下稱陳昭延中華郵政帳戶） 106年11月21日某時許 ◎共同被告楊凱智領取 ◎附表二之1編號2 4 臺灣銀行帳號000000000000號帳戶（戶名：李奕達，下稱李奕達臺灣銀行帳戶） 106年11月21日某時許 ◎共同被告楊凱智領取 ◎附表二之1編號16   5 ❶新光商業銀行帳號0000000000000號之帳戶（戶名：陳威良，下稱陳威良新光商業銀行帳戶） ❷陽信銀行帳號000000000000號帳戶（戶名：陳威良，下稱陳威良陽信商業銀行帳戶） 【❶、❷為同一包裹內之人頭帳戶】 106年11月30日某時許 ◎「常山」詐欺集團某不詳成員領取 ◎附表二之1編號6、7、11  6 中華郵政帳號00000000000000號之帳戶（戶名：陳聰明，下稱陳聰明中華郵政帳戶） 106年12月1日某時許 ◎「常山」詐欺集團某不詳成員領取 ◎附表二之1編號17 7 華南商業銀行帳號000000000000號之帳戶（戶名：黃羽璿，下稱黃羽璿華南商業銀行帳戶） 106年11月30日前某日 ◎「常山」詐欺集團某不詳成員領取 ◎附表二之1編號3、4、5 

■附表二之1：「常山」詐欺集團所詐騙被害人一覽表
編號 被害人/告訴人     詐欺方式 轉、匯、存入之金融帳戶 車手提領時間 車手提領地點 提領金額（單位：新臺幣）   提領之車手  共犯  1 告訴人 庚○○ （起訴書附表一編號1） 由「常山」詐欺集團某不詳成員於106年11月22日上午9時30分許，偽以庚○○之友人「沈鳳鴛」名義，撥打電話向庚○○佯稱急需用錢欲借款云云，致庚○○陷於錯誤，而依該人之指示，於106年11月22日上午10時45分許，在新北市○○區○○路00號汐止龍安郵局匯款30,000元至指定之右欄帳戶內，隨即遭提領一空。 ◎告訴人庚○○106年12月3日警詢筆錄：警2709號卷二第8頁正、反面 ◎告訴人庚○○所提之郵政跨行匯款申請書1紙：警2709號卷二第9頁反面 ◎告訴人庚○○所提之「常山」詐欺集團來電翻拍照片1張：警2709號卷二第9頁 ◎告訴人庚○○之報案資料：警2709號卷二第6頁、第7頁反面、第10頁 林宗翰兆豐銀行帳戶（即附表一編號2之帳戶）  ◎交易明細：本院訴911號卷一第353頁（帳務時間：上午10時54分） 106年11月22日上午11時5分許  雲林縣○○市○○路0號合作金庫商業銀行斗六分行 20,005元 ★含手續費5元  共犯謝宜珊 認定依據： ①共犯謝宜珊107年5月12日警詢筆錄（警2709號卷一第183至第185頁反面） ②本院108年度訴緝字第14號判決附表編號3（本院訴911號卷二第240頁） 強哥 張凱勝林柏帆 崔家修 己○○ 蕭旻哲 楊凱智 曾明堯 謝宜珊 黃文勳 該詐欺集團其他不詳成員     106年11月22日上午11時5分許 ★同一分鐘不同秒提領 同上 10,005元 ★含手續費5元     2 告訴人 丙○○ （起訴書附表一編號3） 由「常山」詐欺集團某不詳成員於106年11月15日下午5時許，偽以丙○○之友人「林梅玉」之名義，撥打電話向丙○○佯稱欲借款云云，致丙○○陷於錯誤，而依該人之指示，於106年11月22日上午9時19分許，在臺北市○○區○○○路0段000號西松郵局匯款280,000元至指定之右欄帳戶內，隨即遭提領一空。 ◎告訴人丙○○106年11月24日警詢筆錄：警2709號卷二第23頁反面至第25頁 ◎告訴人丙○○所提之郵政入戶匯款申請書1紙：警2709號卷二第26頁反面） ◎告訴人丙○○之報案資料：警2709號卷二第22頁正、反面、第25頁反面至第26頁 陳昭延中華郵政帳戶（即附表一編號3之帳戶）  ◎交易明細：偵5919號卷一第434至435頁 106年11月23日凌晨0時3分許 雲林縣○○鎮○○路000 號華南永昌證券行 20,005元 ★含手續費5元  共犯謝宜珊 認定依據： ①共犯謝宜珊於106年11月23日在斗南華南商業銀行永昌證券行自動櫃員機提款之監視器錄影畫面翻拍照片影本4張（警2709號卷一第188頁正、反面） ②本院108年度訴緝字第14號判決附表編號1（本院訴911號卷二第239頁） 強哥 張凱勝林柏帆 崔家修 己○○ 蕭旻哲 楊凱智 曾明堯 謝宜珊 黃文勳 該詐欺集團其他不詳成員     106年11月23日凌晨0時3分許 ★同一分鐘不同秒提領 同上 20,005元★含手續費5元       106年11月23日凌晨0時4分許 同上 20,005元★含手續費5元       106年11月23日凌晨0時5分許 同上 20,005元★包含手續費5元       106年11月23日凌晨0時6分許 同上 19,905元★包含手續費5元    3 告訴人 壬○○ （起訴書附表一編號6） 由「常山」詐欺集團某不詳成員於106年12月2日晚上7時14分許，偽以購物網站「首爾妹」之客服人員，撥打電話向壬○○佯稱：壬○○先前網路購物時，因工作人員誤拿批發單予壬○○簽名，致誤設定分期扣款12期，需依指示操作自動櫃員機解除設定云云，致壬○○陷於錯誤，依該人之指示，於106年12月2日晚上8時4分許，在彰化縣○○鎮○○路0段000號台新國際商業銀行自動櫃員機跨行存款11,000元至右欄帳戶內，隨即遭提領一空（註：扣除跨行手續費，實際存入10,985元）。 ◎告訴人壬○○106年12月2日警詢筆錄：警2709號卷二第60至61頁 ◎告訴人壬○○所提之台新國際商業銀行自動櫃員機交易明細表1張：警2709號卷二第62頁反面） ◎告訴人壬○○所提之「首爾妹」購物網站擷圖1張：警2709號卷二第62頁 ◎告訴人壬○○之報案資料：警2709號卷二第57頁正、反面、第58頁反面至第59頁反面、第61頁反面 黃羽璿華南商業銀行帳戶（即附表一編號7之帳戶）  ◎交易明細：偵5919號卷一第418頁 106年12月2日晚上8時8分許 雲林縣○○市○○路00號統一超商斗六店 10,005元 ★含手續費5元 ★起訴書記載提款總額10,005元，惟補充理由書記載提款總額10,805元，應以後者為正確 共犯謝宜珊 認定依據： ①共犯謝宜珊107年5月12日警詢筆錄（警2709號卷一第183至第185頁反面） ②微信群組「愛拚才會贏」對話譯文1份及翻拍照片1張（★暱稱「珊珊」之共犯謝宜珊於106年12月2日下午8時10分表示「華南6741-10.8出」、「我才取10.8」，係指自黃羽璿華南商業銀行帳戶提領10,800元，堪認左欄告訴人壬○○所存款項是共犯謝宜珊於左欄時間所提領，警2709號卷二第207頁反面、第230頁） ③本院108年度訴緝字第14號判決附表編號6（本院訴911號卷二第241頁） 強哥 張凱勝林柏帆 崔家修 己○○ 蕭旻哲 楊凱智 曾明堯 謝宜珊 該詐欺集團其他不詳成員     106年12月2日晚上8時9分許 同上 800元    4 告訴人 戊○○ （起訴書附表一編號8） 由「常山」詐欺集團某不詳成員於106年12月2日下午3時44分許，偽以購物網站「樂天」之客服人員，撥打電話向戊○○佯稱：戊○○先前網路購物時，因工作人員作業疏失，導致帳戶將重複扣款，需依指示操作自動櫃員機解除設定云云，致戊○○陷於錯誤，而依該人之指示，於106年12月2日下午5時34分許，在嘉義縣○○鄉○○路000○0號統一超商自動櫃員機轉帳21,985元至指定之右欄帳戶內，隨即遭提領一空。 ◎告訴人戊○○106年12月2日警詢筆錄：警2709號卷二第47頁反面至第48頁反面 ◎告訴人戊○○匯款單1張：警2709號卷二第49頁反面 ◎告訴人戊○○之報案資料：警2709號卷二第46頁、第49頁、第50頁反面 黃羽璿華南商業銀行帳戶（即附表一編號7之帳戶）  ◎交易明細：偵5919號卷一第418頁 106年12月2日下午5時41分許 雲林縣○○市○○路0號合作金庫商業銀行斗六分行  20,005元 ★含手續費5元  共犯謝宜珊 認定依據： 微信群組「愛拚才會贏」對話譯文1份（★暱稱「珊珊」之共犯謝宜珊於106年12月2日下午5時42分表示「華南6741-22出」，係指自黃羽璿華南商業銀行帳戶提領22,000元，堪認左欄告訴人戊○○轉帳款項是共犯謝宜珊於左欄時間所提領，警2709號卷二第206頁反面） 強哥 張凱勝林柏帆 崔家修 己○○ 蕭旻哲 楊凱智 曾明堯 謝宜珊 該詐欺集團其他不詳成員     106年12月2日下午5時42分許 同上 2,005元 ★含手續費5元及他人受騙匯款金額（非本案審理範圍）    5 告訴人 辛○○ （起訴書附表一編號9） 由「常山」詐欺集團某不詳成員於106年12月2日下午4時許，先後偽以購物網站「小三美日」及元大商業銀行之客服人員，撥打電話向辛○○佯稱：辛○○先前網路購物時，誤將帳戶設定為約定日期轉帳，需依指示操作自動櫃員機解除設定云云，致辛○○陷於錯誤，而依該人之指示，於106年12月2日下午6時1分許、6時25分許，在新北市土城區某處自動櫃員機陸續轉帳29,989元、29,985元至指定之右欄帳戶，隨即遭提領一空。 ◎告訴人辛○○106年12月2日警詢筆錄：警2709號卷二第53頁反面至第54頁反面 ◎告訴人辛○○之台新國際商業銀行自動櫃員機交易明細表、郵政自動櫃員機交易明細表各1張：警2709號卷二第55頁 ◎告訴人辛○○之報案資料：警2709號卷二第51頁正、反面、第52頁反面至第53頁、第55頁反面 黃羽璿華南商業銀行帳戶（即附表一編號7之帳戶）  ◎交易明細：偵5919號卷一第418頁） 106年12月2日下午6時5分許 雲林縣○○市○○路0號合作金庫商業銀行斗六分行 20,005元 ★含手續費5元 共犯謝宜珊 認定依據： 微信群組「愛拚才會贏」對話譯文1份（★暱稱「珊珊」之共犯謝宜珊於106年12月2日下午6時21分許、24分許表示「華南6741-30出」、「6741-29.8出」，係指自黃羽璿華南商業銀行帳戶提領30,000元、29,800元，堪認左欄告訴人辛○○轉帳款項是共犯謝宜珊於左欄時間所提領，警2709號卷二第206頁反面） 強哥 張凱勝林柏帆 崔家修 己○○ 蕭旻哲 楊凱智 曾明堯 謝宜珊 該詐欺集團其他不詳成員     106年12月2日下午6時6分許 同上 10,005元 ★含手續費5元       106年12月2日下午6時26分許 雲林縣○○市○○路000號萊爾富超商斗六民生店 20,005元 ★含手續費5元       106年12月2日下午6時28分許 同上 9,005元 ★含手續費5元       106年12月2日下午6時28分許 ★同一分鐘不同秒提領 同上 805元 ★含手續費5元    6 告訴人 午○○ （起訴書附表一編號11） 由「常山」詐欺集團某不詳成員於106年12月5日中午12時30分許，偽以午○○之親戚「鈺雅」，撥打電話向午○○佯稱：因投資失敗，需借款50,000元周轉云云，致午○○陷於錯誤，而依該人之指示，於106年12月5日下午2時42分許，在新北市○○區○○○路0段000號淡水崁頂郵局匯款50,000元至指定之右欄帳戶內，隨即遭提領一空。 ◎告訴人午○○106年12月8日警詢筆錄：警2709號卷二第87頁正、反面 ◎告訴人午○○之郵政跨行匯款申請書1紙：警2709號卷二第86頁反面 ◎告訴人午○○之報案資料：警2709號卷二第86、88頁 陳威良新光商業銀行帳戶（即附表一編號5之帳戶）  ◎交易明細：本院訴911號卷一第239頁正、反面 106年12月5日下午2時53分許 雲林縣○○市○○路000號合作金庫商業銀行雲林分行 20,005元 ★含手續費5元  共犯李冠毅 認定依據： ①微信群組「愛拚才會贏」對話譯文1份（★暱稱「李」之共犯李冠毅於106年12月5日下午2時55分許表示「3266新光50取好」，係指自陳威良新光商業銀行帳戶提領50,000元，堪認左欄告訴人午○○所匯款項是共犯李冠毅於左欄時間提領，警2709號卷二第217頁正、反面） ②臺中高分院108年度上訴第518號判決事實欄一、㈠（本院訴911號卷二62頁） 強哥 張凱勝林柏帆 崔家修 己○○ 蕭旻哲 楊凱智 曾明堯 李冠毅 許維成 陳易群 該詐欺集團其他不詳成員     106年12月5日下午2時54分許 同上 20,005元 ★含手續費5元       106年12月5日下午2時55分許 同上 10,005元 ★含手續費5元    7 被害人 辰○○ （起訴書附表一編號12） 由「常山」詐欺集團某不詳成員於106年12月5日下午1時30分許，偽以辰○○之友人「阿嬌」，撥打電話向辰○○佯稱：因女兒出事急需用錢，請辰○○協助籌錢云云，致辰○○陷於錯誤，而依該人之指示，於106年12月5日下午2時46分許，在桃園市○○區○○街00號中壢仁美郵局以友人「羅鳳嬌」之名義，臨櫃匯款30,000元至指定之右欄帳戶，隨即遭提領一空。 ◎被害人辰○○106年12月5日警詢筆錄：警2709號卷二第91頁反面至第92頁反面 ◎被害人辰○○所提之郵政跨行匯款申請書1紙：警2709號卷二第93頁） ◎被害人辰○○所提之報案資料：警2709號卷二第89、90至91頁 陳威良新光商業銀行帳戶（即附表一編號5之帳戶）  ◎交易明細：本院訴911號卷一第239頁（帳務時間：下午3時1分）  106年12月5日下午3時16分許 雲林縣○○市○○路00號統一超商斗六門市 20,005元 ★含手續費5元  共犯李冠毅 認定依據： ①微信群組「愛拚才會贏」對話譯文1份（★暱稱「李」之共犯李冠毅於106年12月5日下午3時16分許表示「3266新光30取好」，係指自陳威良新光商業銀行帳戶提領30,000元，堪認左欄被害人辰○○所匯款項是共犯李冠毅於左欄時間提領，警2709號卷二第217頁反面） ②臺中高分院108年度上訴第518號判決事實欄一、㈡（本院訴911號卷二第62頁） 強哥 張凱勝林柏帆 崔家修 己○○ 蕭旻哲 楊凱智 曾明堯 李冠毅 許維成 陳易群 該詐欺集團其他不詳成員     106年12月5日下午3時17分許 同上 10,005 ★含手續費5元    8 告訴人 丑○○ （起訴書附表一編號13） 由「常山」詐欺集團某不詳成員於106年12月4日中午12時許，偽以丑○○兒子之女友「鄧氏清鳳」，撥打電話向丑○○佯稱：急需用錢，欲向丑○○借款云云，致丑○○陷於錯誤，而依該人之指示，於106年12月4日下午1時4分許，在臺北市○○區○○○路0段000號社子郵局匯款70,000元至指定之右欄帳戶，隨即遭提領一空。 ◎告訴人丑○○106年12月13日警詢筆錄：南市警5662號卷第89至90頁 ◎告訴人丑○○所提之郵政跨行匯款申請書1紙：南市警5662號卷第167頁 ◎告訴人丑○○之報案資料：南市警5662號卷第166頁 巫宥勳合作金庫商業銀行帳戶（即附表一編號1之帳戶）  ◎交易明細：南市警5662號卷第165頁 106年12月4日下午1時15分許 臺南市○區○○路0號統一超商龍成店 20,005元 ★含手續費5元 共犯李冠毅 認定依據： ①共犯李冠毅107年1月3日警詢筆錄（南市警5662號卷第21至30頁） ②共犯謝宜珊106年12月28日警詢筆錄（南市警5662號卷第47至第52頁） ③共犯李冠毅於106年12月4日在統一超商龍成門市自動櫃員機提款之監視器錄影畫面翻拍照片2張（南市警5662號卷第54、55、150頁） ④微信群組「愛拚才會贏」對話譯文1份（★暱稱「李」之共犯李冠毅於106年12月4日下午1時20分許表示「4530合庫70取好」，係指自巫宥勳合作金庫商業銀行帳戶提領70,000元，堪認左欄告訴人丑○○所匯款項是共犯李冠毅於左欄時間提領，警2709號卷二第211頁反面至第212頁） ⑤臺灣臺南地方法院107年度訴字第161號、第220號、第301號、第852號等判決附表一編號2（本院訴911號卷二第213至221頁） 強哥 張凱勝林柏帆 崔家修 己○○ 蕭旻哲 楊凱智 曾明堯 李冠毅 許維成 陳易群 該詐欺集團其他不詳成員     106年12月4日下午1時15分許 ★同一分鐘不同秒提領 同上 20,005元 ★含手續費5元       106年12月4日下午1時19分許 臺南市○區○○路0段00號統一超商致聖店 20,005元 ★含手續費5元       106年12月4日下午1時20分許 同上 10,005元 ★含手續費5元    9 告訴人 子○○ （起訴書附表一編號14） 由「常山」詐欺集團某不詳成員於106年12月4日下午6時35分許前之某時，偽以購物網站「蝦皮拍賣」之客服人員，撥打電話向子○○佯稱：子○○先前網路購物時，因工作人員作業疏失誤設定為12期約定轉帳，將導致帳戶遭重複扣款，需依指示操作自動櫃員機解除設定云云，致子○○陷於錯誤，而依該人之指示，於106年12月4日下午6時35分許，在不詳地點之自動櫃員機轉帳29,989元至指定之右欄帳戶，隨即遭提領一空。 ◎告訴人子○○106年12月4日警詢筆錄：南市警5662號卷第91至93頁 ◎告訴人子○○所提之中國信託商業銀行自動櫃員機交易明細表1紙：南市警5662號卷第169頁 ◎告訴人子○○之報案資料：南市警5662號卷第168頁  巫宥勳合作金庫商業銀行帳戶（即附表一編號1之帳戶）  ◎交易明細：南市警5662號卷第165頁 106年12月4日下午6時40分許 臺南市○○區○○路0段00號上海商業銀行東臺南分行 20,005元 ★含手續費5元  共犯謝宜珊 認定依據： ①共犯謝宜珊106年12月28日警詢筆錄（南市警5662號卷第47至第52頁） ②共犯謝宜珊106年12月28日偵訊筆錄（臺南地檢偵影卷第57至61頁） ③共犯謝宜珊於106年12月4日在上海商業銀行東臺南分行自動櫃員機提款之監視器錄影畫面翻拍照片2張（南市警5662號卷第151頁） ④微信群組「愛拚才會贏」對話譯文1份（★暱稱「珊珊」之共犯謝宜珊於106年12月4日下午6時41分許表示「合庫4530-30出」，係指自巫宥勳合作金庫商業銀行帳戶提領30,000元，堪認左欄告訴人子○○轉帳款項是共犯謝宜珊於左欄時間提領，警2709號卷二第214頁反面） ⑤臺灣臺南地方法院107年度訴字第161號判決附表編號4（本院訴911號卷二第198頁） 強哥 張凱勝林柏帆 崔家修 己○○ 蕭旻哲 楊凱智 曾明堯 謝宜珊 陳易群 該詐欺集團其他不詳成員     106年12月4日下午6時41分許 同上 10,005元 ★含手續費5元，及他人受騙匯款金額（非本案審理範圍）    10 告訴人 酉○○ （起訴書附表一編號15） 由「常山」詐欺集團某不詳成員於106年12月1日中午12時36分許、106年12月4日上午10時46分許、中午12時21分許、中午12時30分許，偽以酉○○之友人「楊素蘭」，撥打電話向酉○○佯稱：因急需用錢，欲請酉○○匯款云云，致酉○○陷於錯誤，而依該人之指示，於106年12月4日下午1時26分許，在屏東縣○○鎮○○路00號臺灣土地銀行潮州分行匯款150,000元至指定之右欄帳戶，隨即遭提領一空。 ◎告訴人酉○○106年12月4日警詢筆錄：南市警5662號卷第94至95頁 ◎告訴人酉○○所提之臺灣土地銀行匯款申請書1紙：南市警5662號卷第174頁 ◎告訴人酉○○之報案資料：南市警5662號卷第173頁 巫宥勳中華郵政帳戶（即附表一編號1之帳戶）  ◎交易明細：南市警5662號卷第171至172頁反面（帳務時間：下午2時12分） 106年12月4日下午2時22分許 臺南市○區○○路0號、8號成功路郵局 60,000元  共犯謝宜珊 認定依據： ①共犯謝宜珊106年12月18日警詢筆錄（南市警5662號卷第35至44頁） ②共犯謝宜珊於106年12月4日在臺南市成功路郵局自動櫃員機提款之監視器錄影畫面翻拍照片2張（南市警5662號卷第151頁） ③微信群組「愛拚才會贏」對話譯文1份（★暱稱「珊珊」之共犯謝宜珊於106年12月4日下午2時26分許表示「0512郵局150出」，係指自巫宥勳中華郵政帳戶提領150,000元，堪認左欄告訴人酉○○所匯款項是共犯謝宜珊於左欄時間提領，警2709號卷二第212頁反面） ④臺灣臺南地方法院107年度訴字第161號判決附表編號3（本院訴911號卷二第197頁） 強哥 張凱勝林柏帆 崔家修 己○○ 蕭旻哲 楊凱智 曾明堯 謝宜珊 許維成 陳易群 該詐欺集團其他不詳成員     106年12月4日下午2時23分許 同上 60,000元       106年12月4日下午2時24分許 同上 30,000元     11 被害人 巳○○ （起訴書附表一編號16） 由「常山」詐欺集團某不詳成員於106年12月4日中午12時42分許前之某時，偽以巳○○同學之名義，撥電話向巳○○佯稱：因生病住院不方便領錢，欲向巳○○借款云云，致巳○○陷於錯誤，而依該人指示，於106年12月4日中午12時42分許，在桃園市○○區○○路00號臺灣銀行桃園分行匯款130,000元至入右欄帳戶內，隨即遭提領一空。 ◎被害人巳○○106年12月5日警詢筆錄：南市警5662號卷第96至97頁 ◎被害人巳○○所提之臺灣銀行匯款申請書回條聯1紙：南市警5662號卷第178頁） ◎被害人巳○○之報案資料：南市警5662號卷第177頁  陳威良陽信銀行帳戶（即附表一編號5之帳戶）  ◎交易明細：南市警5662號卷第176頁 106年12月4日下午1時48分許 臺南市○區○○街0號財政部南區國稅局大樓兆豐銀行自動櫃員機 20,005元 ★含手續費5元  共犯李冠毅 認定依據： ①共犯李冠毅107年1月3日警詢筆錄（南市警5662號卷第21至30頁） ②共犯李冠毅於106年12月4日在財政部南區國稅局大樓兆豐商業銀行自動櫃員機提款之監視器錄影畫面翻拍照片2張（南市警5662號卷第54、152頁） ③微信群組「愛拚才會贏」對話譯文1份（★暱稱「李」之共犯李冠毅於106年12月4日下午1時44分許表示「0827陽信120取好滿」，係指自陳威良陽信銀行帳戶提領120,000元，堪認左欄被害人巳○○所匯款項是共犯李冠毅於左欄時間提領，警2709號卷二第212頁） ④臺灣臺南地方法院107年度訴字第161號、第220號、第301號、108年度訴字第852號等判決附表一編號3（本院訴911號卷二第213至221頁） 強哥 張凱勝林柏帆 崔家修 己○○ 蕭旻哲 楊凱智 曾明堯 李冠毅 許維成 陳易群 該詐欺集團其他不詳成員     106年12月4日下午1時49分許 同上 20,005元 ★含手續費5元       106年12月4日下午1時49分許 ★同一分鐘不同秒提領 同上 20,005元 ★含手續費5元       106年12月4日下午1時50分許 同上 20,005元 ★含手續費5元       106年12月4日下午1時51分許 同上 20,005元 ★含手續費5元       106年12月4日下午1時51分許 ★同一分鐘不同秒提領 同上 20,005元 ★含手續費5元   12 被害人 未○○ （起訴書附表二編號3） 由「常山」詐欺集團某不詳成員先後於106年12月2日下午5時51分許、106年12月4日上午10時53分許，偽以未○○之友人「碧如」名義，先撥打電話向未○○謊稱其換手機號碼，之後再撥打電話向未○○謊稱需錢孔急欲借款云云，致未○○陷於錯誤，而依該人之指示，於106年12月4日下午1時2分許，在臺北市○○區○○○路00號元大商業銀行天母分行，匯款100,000元至指定之右欄帳戶內，隨即遭提領一空。 ◎被害人未○○106年12月6日警詢筆錄：警2709號卷二第77頁正、反面 ◎被害人未○○所提之元大商業銀行全行活期性存款代收款項存入憑條1 紙：警2709號卷二第78頁反面 ◎被害人未○○之報案資料：警2709號卷二第75至76頁反面、第78頁  洪振棋元大商業銀行帳戶（即附表一編號1之帳戶）  ◎交易明細：南市警5662號卷第183頁 106年12月4日下午1時6 分許  臺南市○○區○○路00號彰化商業銀行臺南分行 20,000元  共犯賴哲宇 認定依據： ◎共犯賴哲宇107年1月17日警詢筆錄（南市警5662號卷第56至60頁） ②微信群組「愛拚才會贏」對話譯文1份及翻拍照片1張（★暱稱「吳克群」之共犯賴哲宇於106年12月4日下午1時4分許表示「元大0000-000取好」，係指自洪振棋元大商業銀行帳戶提領100,000元，堪認左欄被害人未○○所匯款項是共犯賴哲宇於左欄時間所提領，警2709號卷二第211頁反面、第232頁反面） ③臺灣苗栗地方法院108年度訴字第44號判決附表一編號10（本院訴911號卷二第261至262頁） 強哥 張凱勝林柏帆崔家修己○○蕭旻哲楊凱智 賴哲宇 吳盛寅陳易群 許維成 該詐欺集團其他不詳成員     106年12月4日下午1午8分許 同上 20,000元       106年12月4 日下午1時12分許 同上 20,000元        106 年12月4 日下午1時13分許 同上 20,000元        106 年12月4 日下午1時14分許 同上 20,000元    13 告訴人 寅○○ （起訴書附表二編號5） 由「常山」詐欺集團某不詳成員先後於106年12月4日中午12時21分許、106年12月5日上午11時53分許，偽以寅○○友人名義，先撥打電話向寅○○謊稱其換手機號碼，之後再撥打電話向寅○○謊稱需錢孔急欲借款云云，致寅○○陷於錯誤，而依該人之指示，於106年12月5日上午11時16分，在桃園市○○區○○街0○0號龜山郵局，匯款30,000元至指定之右欄帳戶內，隨即遭提領一空。 ◎告訴人寅○○106年12月10日警詢筆錄：警2709號卷二第95頁反面至96頁反面 ◎告訴人寅○○所提之郵政跨行匯款申請書1紙：警2709號卷二第100頁 ◎告訴人寅○○之報案資料：警2709號卷二第94正、反面、第97頁正、反面、第99頁 陳毓珣台北富邦商業銀行帳戶（即附表一編號1之帳戶）  ◎交易明細：南市警5662號卷第189頁 106年12月5 日上午11時21分許 雲林縣○○市○○路000 號萊爾富超商斗六民生店 20,005元 ★含手續費5元  共犯范○泰 認定依據： ①微信群組「愛拚才會贏」對話譯文1份（★暱稱「阿猴」之共犯范○泰於106年12月5日上午11時20分許表示「2683富邦30取好」，係指自陳毓珣台北富邦商業銀行帳戶提領30,000元，堪認左欄告訴人寅○○所匯款項是共犯范○泰於左欄時間所提領，警2709號卷二第216頁） ②共犯范○泰106年12月5日提款過程之監視器錄影畫面翻拍照片14張（警3510號卷第33至39頁） ③共犯范○泰於106年12月5日指認之提款地點照片8張（警3510號卷第46至49頁） 強哥 張凱勝林柏帆崔家修己○○蕭旻哲楊凱智 范○泰 吳盛寅陳易群 許維成 該詐欺集團其他不詳成員     106年12月5日上午11時22分許 同上 10,005元 ★含手續費5元    14 告訴人 甲○○ （起訴書附表二編號6、7） 由「常山」詐欺集團某不詳成員先後於106年12月1日某時許、106年12月4日某時許、106年12月5日某時許，偽以甲○○之友人「蔣秀環」名義，先撥打電話向甲○○謊稱其換手機號碼，要其加入通訊軟體Line暱稱「美夢成真」之帳號，之後再以Line聯繫甲○○後謊欲借款云云，致甲○○陷於錯誤，而依該人之要求，指示其媳婦王柔云，於106年12月4日上午11時52分許以網路轉帳100,000元、於106年12月5日上午11時52分許以網路轉帳50,000元至指定之右欄帳戶內，隨即遭提領一空。 ◎告訴人甲○○106年12月7日警詢筆錄：警2709號卷二第102頁反面至104頁 ◎告訴人甲○○所提之Line對話翻拍照片1 張、網路銀行交易頁面截圖2張：警2709號卷二第107至108頁 ◎告訴人甲○○之報案資料：警2709號卷二第101、102、106頁正、反面  陳毓珣台北富邦商業銀行帳戶（即附表一編號1之帳戶）  ◎交易明細：南市警5662號卷第189頁 106年12月4日中午12時45分 臺南市○○區○○路0段00號京城銀行臺南分行 20,005元 ★含手續費5 元 共犯賴哲宇 ①共犯賴哲宇107年1月17日警詢筆錄（南市警5662號卷第56至60頁） ②微信群組「愛拚才會贏」對話譯文1份（★暱稱「吳克群」之共犯賴哲宇於106年12月4日中午12時56分許表示「2683富邦100取好」，係指自陳毓珣富邦銀行帳戶提領100,000元，堪認左欄告訴人甲○○所匯款項是共犯賴哲宇於左欄時間所提領，警2709號卷二第211頁） ③臺灣苗栗地方法院108年度訴字第44號判決附表一編號12（本院訴911號卷二第262頁） 強哥 張凱勝林柏帆崔家修己○○蕭旻哲楊凱智 賴哲宇 范○泰 吳盛寅陳易群 許維成 該詐欺集團其他不詳成員     106年12月4日中午12時52分 臺南市○○區○○路00號臺灣土地銀行臺南分行 20,005元 ★含手續費5 元       106年12月4日中午12時53分 同上 20,005元 ★含手續費5 元       106年12月4日中午12時54分 同上 20,005元 ★含手續費5 元       106年12月4日中午12時54分 ★同一分鐘不同秒提領 同上 20,005元 ★含手續費5 元       106年12月5日上午11時57分 雲林縣○○市○○路000 號萊爾富超商斗六民生店 20,005元 ★含手續費5 元  共犯范○泰 認定依據： ①微信群組「愛拚才會贏」對話譯文1份（★「強哥」於106年12月5日上午11時56分許表示「2683富邦50張好了、轉的」，而暱稱「阿猴」之共犯范○泰於106年12月5日中午12時1分許表示「2683富邦取好」，係指自陳毓珣台北富邦商業銀行帳戶提領50,000元，堪認左欄告訴人甲○○所匯款項是共犯范○泰於左欄時間所提領，警2709號卷二第216頁） ②共犯范○泰106年12月5日提款過程之監視器錄影畫面翻拍照片14張（警3510號卷第33至39頁）      106年12月5日上午11時58分 同上 20,005元 ★含手續費5 元        106年12月5日上午11時58分 ★同一分鐘不同秒提領 同上 10,005元 ★含手續費5 元    15 告訴人 癸○○ （起訴書附表二編號8） 由「常山」詐欺集團某不詳成員先後於106年12月4日下午6時50分許、晚上7時許、106年12月5日下午4時許，偽以「歡樂鹿網站」之賣家，撥打電話向癸○○佯稱：癸○○先前網路購物時，誤選擇為12期分期付款，需依指示操作自動櫃員機解除設定云云，致癸○○陷於錯誤，而依該人之指示，於106年12月5日下午3時41分許，在連江縣○○鄉○○村00號東引郵局以自動櫃員機轉帳29,985元至指定之右欄帳戶內，惟該筆款項未及提領即遭圈存。 ◎告訴人癸○○106年12月30日警詢筆錄：警2709號卷二第109頁反面至第110頁反面 ◎告訴人癸○○所提之馬祖東引郵局帳戶存摺封面及內頁影本、匯（轉）入其他金融機構「警示帳戶」款項返還通知單、中華郵政股份有限公司行文台北富邦商業銀行匯還受詐欺款項之文書各1份：警2709號卷二第113至115頁 ◎告訴人癸○○之報案資料：警2709號卷二第108 至109、111、112 頁 陳毓珣台北富邦商業銀行帳戶（即附表一編號1之帳戶）  ◎交易明細：南市警5662號卷第189頁 無 無 無 共犯范○泰 認定依據： 微信群組「愛拚才會贏」對話譯文1份（★暱稱「阿猴」之共犯范○泰於106年12月5日下午3時48分許表示「富邦2683無法領」、「這樣還要再領一次看看嗎」，暱稱「強哥」隨即表示「@阿猴丟掉」，堪認左欄告訴人癸○○所匯款項是預計由共犯范○泰提領，警2709號卷二第218頁） 強哥 張凱勝林柏帆崔家修己○○蕭旻哲楊凱智陳易群 范○泰 許維成 吳盛寅 該詐欺集團其他不詳成員  16 告訴人 卯○○ （起訴書附表二編號10） 由「常山」詐欺集團某不詳成員於106年11月22日下午2 時許，偽以卯○○之友人「劉淑華」名義，撥打電話向卯○○謊稱因需錢孔急欲借款云云，致卯○○陷於錯誤，而依該人之要求，於106 年11月22日下午2時41分許，在臺北市○○區○○路0段00號木柵郵局，匯款180,000元至指定之右欄帳戶內，隨即遭提領一空。 ◎告訴人卯○○106年11月28日警詢筆錄：警2709號卷二第30頁反面至31頁反面 ◎告訴人卯○○所提之郵政跨行匯款申請書影本1 紙：警2709號卷二第32頁 ◎告訴人卯○○之報案資料：警2709號卷二第28頁正、反面、第29頁反面至第30頁  李奕達臺灣銀行帳戶（即附表一編號4之帳戶）  ◎交易明細：少連偵51號卷二第193頁 106年11月22日下午3時29分許 雲林縣○○市○○路0號合作金庫商業銀行斗六分行 20,005元 ★含手續費5 元 共犯賴哲宇 認定依據： ①共犯賴哲宇107年1月22日警詢筆錄（警2709號卷一第174至176頁） ②共犯賴哲宇於106年11月22日在合作金庫商業銀行斗六分行自動櫃員機提款之監視器錄影畫面翻拍照片4張（少連偵51號卷二第221至223 頁） ③共犯賴哲宇於106年11月22日在第一商業銀行斗六分行自動櫃員機提款之監視器錄影畫面翻拍照片4張（少連偵51號卷二第227至229頁） ④本院107年度訴字第1122號判決附表編號5（偵5919號卷一第318至319頁）   強哥 張凱勝林柏帆崔家修己○○蕭旻哲楊凱智 賴哲宇 吳盛寅黃文勳 該詐欺集團其他不詳成員     106年11月22日下午3時30分許 同上 20,005元 ★含手續費5 元       106年11月22日下午3時30分許 ★同一分鐘不同秒提領 同上 20,005元 ★含手續費5 元       106年11月22日下午3時31分許 同上  20,005元 ★含手續費5 元       106年11月22日下午3時36分許 雲林縣○○市○○路00號第一商業銀行斗六分行 20,005元 ★含手續費5 元       106年11月22日下午3時37分許 同上 20,005元 ★含手續費5 元       106年11月22日下午3時38分許 同上 20,005元 ★含手續費5 元       106年11月22日下午3時40分許 同上  10,005 元 ★含手續費5 元   17 告訴人 丁○○ （起訴書附表二編號12） 由「常山」詐欺集團某不詳成員先後於106年12月3日晚上7時許、106年12月5日下午2時許，偽以丁○○之友人「蔡艺琪」名義，先撥打電話要丁○○加入「蔡艺琪」使用之Line帳號，之後再撥打Line電話向丁○○謊稱因投資房地產，急需借款云云，致丁○○陷於錯誤，而依該人之要求，於106年12月5日下午4時24分許，在嘉義縣○○鄉○○村○○路000號中埔後庄郵局，匯款180,000元至指定之右欄帳戶內，隨即遭提領一空。 ◎告訴人丁○○106年12月7日警詢筆錄：警2709號卷二第118頁反面至119頁反面 ◎告訴人丁○○所提之郵局無摺存款收執聯1紙：警2709號卷二第123頁反面 ◎告訴人丁○○之報案資料：警2709號卷二第116頁正、反面、第117頁反面至第118頁、第120頁反面、第121頁反面 陳聰明中華郵政帳戶（即附表一編號6之帳戶）  ◎交易明細：偵5919號卷一第446頁 106 年12月5 日下午4時38分 雲林縣○○市○○路0號西平路郵局  30,000元 共犯賴哲宇 認定依據： ①共犯賴哲宇107年1月22日警詢筆錄（警2709號卷一第174至176頁） ②本院107年度訴字第1122號判決附表編號11（偵5919號卷一第320頁）  強哥 張凱勝林柏帆崔家修己○○蕭旻哲楊凱智 賴哲宇 吳盛寅陳易群 許維成 該詐欺集團其他不詳成員     106 年12月5 日下午4時42分 同上 60,000元       106 年12月5 日下午4時43分 同上 60,000元   

■附表二之2：被告己○○所犯罪刑一覽表
編號  犯罪事實 本院108年度訴字第911號乙案經起訴/移送併辦之被告（★被告己○○在該案僅經檢察官提起公訴，未經移送併辦） 所犯罪名及宣告刑  1 附表二之1編號1 己○○、張凱勝（另行審結）、林柏帆、崔家修、蕭旻哲（後3人均經判決確定） 己○○犯三人以上共同詐欺取財罪，處有期徒刑壹年肆月。  2 附表二之1編號2 己○○、張凱勝（另行審結）、林柏帆、蕭旻哲、崔家修、楊凱智（後4人均經判決確定） 己○○犯三人以上共同詐欺取財罪，處有期徒刑壹年陸月。  3 附表二之1編號3 己○○、張凱勝（另行審結）、林柏帆、蕭旻哲、崔家修、楊凱智（上開4人均經判決確定）、陳易群（通緝） 己○○犯三人以上共同詐欺取財罪，處有期徒刑壹年參月。  4 附表二之1編號4 己○○、張凱勝（另行審結）、林柏帆、崔家修、蕭旻哲、曾明堯（上開4人均經判決確定）、陳易群（通緝） 己○○犯三人以上共同詐欺取財罪，處有期徒刑壹年參月。  5 附表二之1編號5 己○○、張凱勝（另行審結）、林柏帆、崔家修、蕭旻哲、曾明堯（上開4人均經判決確定）、陳易群（通緝） 己○○犯三人以上共同詐欺取財罪，處有期徒刑壹年肆月。  6 附表二之1編號6 己○○、張凱勝（另行審結）、林柏帆、崔家修、蕭旻哲（後3人均經判決確定） 己○○犯三人以上共同詐欺取財罪，處有期徒刑壹年肆月。  7 附表二之1編號7 己○○、張凱勝（另行審結）、林柏帆、崔家修、蕭旻哲（後3人均經判決確定） 己○○犯三人以上共同詐欺取財罪，處有期徒刑壹年肆月。  8 附表二之1編號8 己○○、張凱勝（另行審結）、林柏帆、崔家修、蕭旻哲、許維成、楊凱智（上開5人均經判決確定）、陳易群（通緝） 己○○犯三人以上共同詐欺取財罪，處有期徒刑壹年伍月。  9 附表二之1編號9 己○○、張凱勝（另行審結）、林柏帆、崔家修、蕭旻哲、楊凱智（上開4人均經判決確定）、陳易群（通緝） 己○○犯三人以上共同詐欺取財罪，處有期徒刑壹年肆月。  10 附表二之1編號10 己○○、張凱勝（另行審結）、林柏帆、崔家修、蕭旻哲、許維成（上開4人均經判決確定）、陳易群（通緝） 己○○犯三人以上共同詐欺取財罪，處有期徒刑壹年柒月。  11 附表二之1編號11 己○○、張凱勝（另行審結）、林柏帆、崔家修、蕭旻哲、許維成、楊凱智（上開5人均經判決確定）、陳易群（通緝） 己○○犯三人以上共同詐欺取財罪，處有期徒刑壹年陸月。  12 附表二之1編號12 己○○、林柏帆、蕭旻哲、吳盛寅（後3人均經判決確定） 己○○犯三人以上共同詐欺取財罪，處有期徒刑壹年陸月。  13 附表二之1編號13 己○○、張凱勝（另行審結）、林柏帆、崔家修、蕭旻哲、許維成、楊凱智、吳盛寅（上開6人均經判決確定）、陳易群（通緝） 己○○犯三人以上共同詐欺取財罪，處有期徒刑壹年肆月。  14 附表二之1編號14 己○○、張凱勝（另行審結）、林柏帆、崔家修、蕭旻哲、許維成、吳盛寅、楊凱智（上開6人均經判決確定）、陳易群（通緝） 己○○犯三人以上共同詐欺取財罪，處有期徒刑壹年柒月。  15 附表二之1編號15 己○○、張凱勝（另行審結）、林柏帆、崔家修、蕭旻哲、許維成、楊凱智、吳盛寅（上開6人均經判決確定）、陳易群（通緝） 己○○犯三人以上共同詐欺取財罪，處有期徒刑壹年參月。  16 附表二之1編號16 己○○、張凱勝（另行審結）、林柏帆、崔家修、蕭旻哲、吳盛寅、楊凱智（後5人均經判決確定） 己○○犯三人以上共同詐欺取財罪，處有期徒刑壹年柒月。  17 附表二之1編號17 己○○、張凱勝（另行審結）、林柏帆、崔家修、蕭旻哲、楊凱智、許維成、吳盛寅（上開6人均經判決確定）、陳易群（通緝） 己○○犯三人以上共同詐欺取財罪，處有期徒刑壹年柒月。 

■附表三：非供述證據一覽表
㈠告訴人、被害人之匯款資料、報案資料： 　⒈告訴人庚○○所提之郵政跨行匯款申請書、詐欺集團成員來電之翻拍照片1張、內政部警政署反詐騙案件紀錄表、新北市政府警察局汐止分局汐止派出所受理詐騙帳戶通報警示簡便格式表、受理各類案件紀錄表、受理刑事案件報案三聯單各1紙（見警2709號卷二第6頁正、反面、第7頁反面、第9頁正、反面、第10頁）   ⒉告訴人丙○○所提之郵政入戶匯款申請書1紙、內政部警政署反詐騙案件紀錄表、臺北市政府警察局松山分局松山派出所受理各類案件紀錄表、受理刑事案件報案三聯單、受理詐騙帳戶通報警示簡便格式表各1紙（警2709號卷二第22頁正、反面、第25頁反面至26頁反面） 　⒊告訴人壬○○所提之購物網站截圖1張、台新國際商業銀行自動櫃員機交易明細表1張、內政部警政署反詐騙案件紀錄表、金融機構協助受詐騙民眾通知疑似警示帳戶通報單、彰化縣警察局和美分局大霞派出所受理各類案件紀錄表、受理詐騙帳戶通報警示簡便格式表各1紙、受理刑事案件報案三聯單2紙（警2709號卷二第57頁正、反面、第58頁反面至第59頁反面、第61頁反面、第62頁正、反面） 　⒋告訴人戊○○所提之中國信託商業銀行自動櫃員機交易明細表1張、嘉義縣警察局民雄分局溪口分駐所受理各類案件紀錄表、受理刑事案件報案三聯單、受理詐騙帳戶通報警示簡便格式表各1紙（警2709號卷二第46頁、第49頁正、反面、第50頁反面） 　⒌告訴人辛○○所提之台新國際商業銀行自動櫃員機交易明細表、郵政自動櫃員機交易明細表各1張、內政部警政署反詐騙諮詢專線紀錄表、新北市政府警察局土城分局廣福派出所受理各類案件紀錄表、受理刑事案件報案三聯單、受理詐騙帳戶通報警示簡便格式表各1份（警2709號卷二第51頁正、反面、第52頁反面至第53頁、第55頁正、反面） 　⒍告訴人午○○所提之郵政跨行匯款申請書1紙、新北市政府警察局淡水分局賢孝派出所受理刑事案件報案三聯單、受理詐騙帳戶通報警示簡便格式表各1紙（警2709號卷二第86頁正、反面、第88頁） 　⒎被害人辰○○所提之郵政跨行匯款申請書1紙、內政部警政署反詐騙案件紀錄表、桃園市政府警察局中壢分局龍興派出所受理詐騙帳戶通報警示簡便格式表、受理刑事案件報案三聯單、受理各類案件紀錄表各1紙（警2709號卷二第89、90至91、93頁） 　⒏告訴人丑○○所提之郵政跨行匯款申請書1紙、臺北市政府警察局士林分局社子派出所受理詐騙帳戶通報警示簡便格式表1紙（南市警5662號卷第166至167頁） 　⒐告訴人子○○所提之中國信託商業銀行自動櫃員機交易明細表1紙、臺南市政府警察局永康分局永康派出所受理詐騙帳戶通報警示簡便格式表1 紙（南市警5662號卷第168至169頁） 　⒑告訴人酉○○所提之臺灣土地銀行匯款申請書1紙、屏東縣政府警察局潮州分局光華派出所受理詐騙帳戶通報警示簡便格式表1紙（南市警5662號卷第173至174頁） 　⒒被害人巳○○所提之臺灣銀行匯款申請書回條聯1紙、內政部警政署反詐騙案件紀錄表1紙（南市警5662號卷第177至178頁） 　⒓被害人未○○所提之元大商業銀行全行活期性存款代收款項存入憑條1紙、內政部警政署反詐騙諮詢專線紀錄表、臺北市政府警察局士林分局天母派出所受理詐騙帳戶通報警示簡便格式表、金融機構聯防機制通報單、受理刑事案件報案三聯單各1紙（警2709號卷二第75至76頁反面、第78頁至正、反面） 　⒔告訴人寅○○所提之郵政跨行匯款申請書1紙、內政部警政署反詐騙諮詢專線紀錄表、新北市政府警察局蘆洲分局延平派出所受理刑事案件報案三聯單、受理各類案件紀錄表、受理詐騙帳戶通報警示簡便格式表各1份（警2709號卷二第94頁正、反面、第97頁正、反面、第99、100頁） 　⒕告訴人甲○○所提之網路銀行交易頁面擷圖2張、通訊軟體Line對話翻拍照片1張、內政部警政署反詐騙諮詢專線紀錄表、新北市政府警察局新店分局碧潭派出所受理刑事案件報案三聯單、內政部警政署反詐騙諮詢專線紀錄表、受理詐騙帳戶通報警示簡便格式表、金融機構聯防機制通報單各1紙（警2709號卷二第101至102、106至第107頁反面） 　⒖告訴人癸○○所提之馬祖東引郵局帳號00000000000000號帳戶存摺封面及內頁影本、警示帳戶款項返還通知資料各1份、內政部警政署反詐騙諮詢專線紀錄表、連江縣警察局東引警察所受理刑事案件報案三聯單、受理詐騙帳戶通報警示簡便格式表、金融機構聯制通報單各1份（警2709號卷二第108至109、111、112、113至115頁） 　⒗告訴人卯○○所提之郵政跨行匯款申請書影本1紙、內政部警政署反詐騙案件紀錄表、臺北市政府警察局文山一分局木柵派出所受理各類案件紀錄表、受理刑事案件報案三聯單、受理詐騙帳戶通報警示簡便格式表各1紙（警2709號卷二第28頁正、反面、第29頁反面至第30頁、第32頁） 　⒘告訴人丁○○所提之郵局無摺存款收執聯1紙、內政部警政署反詐騙諮詢專線紀錄表、嘉義縣警察局中埔分局三和派出所受理各類案件紀錄表、受理刑事案件報案三聯單、受理詐騙帳戶通報警示簡便格式表、金融機構聯防機制通報單各1份（警2709號卷二第116頁正、反面、第117頁反面至第118頁、第120頁反面、第121頁反面、第123頁反面） ㈡本案相關人頭帳戶交易明細： 　⒈華南商業銀行股份有限公司總行108年4月2日營清字第1080034841號函暨所附帳號000000000000號帳戶（即黃羽璿華南商業銀行帳戶）之用戶資料、交易明細各1份（偵5919號卷一第416至420頁） 　⒉兆豐國際商業銀行股份有限公司108年3月27日兆銀總集中字第1080015438號函暨所附林宗翰（人頭帳戶提供者）帳號00000000000號帳戶之客戶基本資料、交易明細、109年1月16日兆銀總集中字第1090002447號函暨所附帳號00000000000號帳戶之客戶存款往來交易明細表各1份（偵5919號卷一第424至429頁；本院訴911號卷一第351至354頁） 　⒊中華郵政股份有限公司108年3月29日儲字第1080071684號函暨所附帳號00000000000000號帳戶（即陳昭延中華郵政帳戶）之客戶基本資料、客戶歷史交易清單各1份（偵5919號卷一第430至435頁） 　⒋中華郵政股份有限公司108年5月2日儲字第1080097508號函暨所附帳號00000000000000號帳戶（即陳聰明中華郵政帳戶）之客戶基資料、客戶歷史交易清單各1份（偵5919號卷一第444至447頁） 　⒌臺灣銀行帳號000000000000號帳戶（即李奕達臺灣銀行帳戶）之存戶印鑑卡、存摺存款歷史明細查詢資料各1份（少連偵51號卷二第191至193頁） 　⒍臺灣銀行營業部108年4月26日營存密字第10850084751號函暨所附李奕達（人頭帳戶提供者）帳號000000000000號帳戶之用戶資料、存摺存款歷史明細批次查詢資料各1份（偵5919號卷一第448至452頁） 　⒎臺灣新光商業銀行股份有限公司集中作業部108年4月1日新光銀集作字第1080104913號函暨所附帳號0000000000000號帳戶（即陳威良新光商業銀行帳戶）之客戶資料、交易明細各1紙（本院訴911號卷一第235至239頁） 　⒏巫宥勳（人頭帳戶提供者）之合作金庫商業銀行太平分行帳號0000000000000號帳戶之交易明細、合作金庫商業銀行太平分行109年1月15日合金太平字第1090000204號函暨所附帳號0000000000000號帳戶歷史交易明細查詢結果各1份（南市警5662號卷第165頁；本院訴911號卷一第357至359頁） 　⒐巫宥勳（人頭帳戶提供者）之太平郵局帳號00000000000000號帳戶之交易明細、中華郵政股份有限公司臺中郵局109年1月17日中管字第1091800130號函暨所附帳號00000000000000號帳戶之客戶歷史交易清單1紙（南市警5662號卷第171至172頁；本院訴911號卷一第363至365頁） 　⒑陳威良（人頭帳戶提供者）之陽信商業銀行里港簡易分行帳號000000000000號帳戶之警示帳戶交易明細1紙（南市警5662號卷第176頁） 　⒒元大商業銀行股份有限公司作業服務部107年7月6日元作服字第1070026048號函暨所附洪振棋（人頭帳戶提供者）帳號00000000000000號帳戶之客戶往來交易明細各1份（本院訴911號卷一第269至271頁） 　⒓台北富邦商業銀行股份有限公司南臺中分行109年1月13日北富銀集作字第1090000175號函暨所附陳毓珣（人頭帳戶提供者）帳號000000000000號帳戶存款交易明細、往來歸戶查詢各1份（南市警5662號卷第189頁；本院訴911號卷一第381至387頁） ㈢車牌號碼000-0000號自用小客車租賃契約書、行車執照影本各1份（少連偵51號卷一第102頁；少連偵51號卷二第127至129頁） ㈣對於車牌號碼000-0000號、RBG-8102號車輛之鑫達小客車租賃契約書（含承租人蔡承學之身分證、駕照影本）各1份（警2709號卷二第261至263頁） ㈤本案相關車輛之車輛詳細資料報表： 　⒈車牌號碼000-0000號之車輛詳細資料報表1紙（警2709號卷二第272頁） 　⒉車牌號碼000-0000號之車輛詳細資料報表1紙（警2709號卷二第273頁） 　⒊車牌號碼000-0000號之車輛詳細資料報表1紙（警2709號卷二第274頁） 　⒋車牌號碼000-0000號之車輛詳細資料報表1紙（警2709號卷二第275頁） ㈥本案相關之鑑定書： 　⒈內政部警政署刑事警察局107年1月11日刑紋字第1070001427號鑑定書影本1份（少連偵51號卷三第7至14頁） 　⒉內政部警政署刑事警察局107年1月31日刑生字第1068029583號鑑定書影本1份（少連偵51號卷二第159至161頁） 　⒊內政部警政署刑事警察局107年10月5日刑生字第1070900949號鑑定書影本1份（少連偵51號卷三第268至269頁） ㈦「常山」詐欺集團成員於微信群組內之對話訊息及翻拍照片： 　⒈微信群組「收件」對話訊息1份及翻拍照片30張（警2709號卷二第125至134頁反面） 　⒉微信群組「拆！拍包裹群」對話訊息1份及翻拍照片71張（警2709號卷二第135至150頁反面） 　⒊微信群組「收水記帳群」對話訊息1份及翻拍照片35張（偵查報告書卷第106至120頁反面） 　⒋微信群組「珊珊群」對話訊息1份及翻拍照片92張（警2709號卷二第166至196頁反面） 　⒌微信群組「愛拚才會贏」對話訊息1份及翻拍照片112張（警2709號卷二第197至237頁反面） 　⒍微信群組「阿猴」對話訊息1份及翻拍照片117張（偵查報告書卷第74至105頁） ㈧本案共同被告、共犯使用通訊軟體之相關照片、擷圖： 　⒈共同被告吳盛寅之手機畫面擷圖： 　　暱稱「豬哥」之人之微信帳號翻拍照片1張（少連偵51號卷二第265頁） 　⒉共犯謝宜珊手機畫面擷圖： 　　⑴共犯謝宜珊與暱稱「劉翔」之人傳送微信對話訊息之翻拍照片1張（警2709號卷二第250頁） 　　⑵共犯謝宜珊與暱稱「堯哥」之人傳送微信對話訊息之翻拍擷圖1份（警2709號卷二第251至255頁） 　　⑶暱稱「小李」之人之電話、Line大頭照、共犯謝宜珊與暱稱「小李」之人傳送之微信對話訊息、群組「愛拚才會贏」之微信對話訊息翻拍照片各1份（南市警5662號卷第146至148頁） 　　⑷共犯謝宜珊使用暱稱「珊珊」於微信群組「愛拚才會贏」上傳照片之翻拍照片2張（警2709號卷一第180頁反面） 　⒊共犯范○泰使用通訊軟體之擷圖、照片： 　　⑴綽號「阿猴」之人之微信帳號擷圖1張（警2709號卷一第88頁） 　　⑵帳號「朔羽」之人之messenger訊息擷圖1張（警2709號卷一第163頁） 　　⑶手機微信群組（阿猴群）聊天紀錄翻拍照片23張（警3510號卷第40至45頁） 　　⑷共犯范○泰與暱號「豬哥」之人傳送微信對話訊息之翻拍照片27張（偵3968號卷一第20至21頁反面；少連偵51號卷三第67至68頁） 　⒋暱稱「Xiao Lin Dai」之人之messenger訊息擷圖1張（警2709號卷一第161頁） 　⒌共同被告許維成手機內微信群組（含組員）之翻拍照片2張（少連偵51號卷一第92頁正、反面） 　⒍共犯李冠毅使用暱稱「李」於微信群組「小李群」上傳照片之翻拍照片2張（警2709號卷一第209頁反面） 　⒎共犯賴哲宇使用暱稱「吳克群」於微信群組「愛拚才會贏」對話之翻拍照片1張（警2709號卷一第171頁） 　⒏共同被告崔家修使用暱稱「佛心」於微信群組「收水記帳群」對話、與「七星好多條」對話之翻拍照片7張（警2709號卷一第9、11頁） 　⒐共同被告陳易群使用通訊軟體之翻拍照片： 　　⑴共同被告陳易群使用暱稱「馮迪索」於微信群組「收水記帳群」、「收件」、與「七星好多條」對話之翻拍照片10張（偵3613號卷一第137、141至143頁） 　　⑵共同被告陳易群手機內微信、Facetime等資料之翻拍照片26張（偵3613號卷一第145至157頁） 　⒑共同被告蕭旻哲使用通訊軟體之翻拍照片： 　　⑴共同被告蕭旻哲與共同被告楊凱智傳送Line對話訊息之翻拍照片2張、與暱稱「強哥」之人傳送微信對話訊息之翻拍照片1張（警2709號卷一第63頁） 　　⑵共同被告蕭旻哲使用暱稱「七星一條」於微信群組「收件」對話之翻拍照片6張（警2709號卷一第64頁） 　⒒被告己○○使用暱稱「小歪」、「神官」與共同被告楊凱智傳送Line對話訊息之翻拍照片4張（警2709號卷一第80頁） 　⒓共犯楊○誠與共犯范○泰傳送messenger對話訊息之翻拍照片20張（少連偵51號卷二第275至279頁） ㈨詐欺集團車手提款之監視器錄影畫面： 　⒈共犯賴哲宇於106年11月22日在合作金庫商業銀行斗六分行自動櫃員機提款之監視器錄影畫面翻拍照片4 張（少連偵51號卷二第221至223頁） 　⒉共犯賴哲宇於106年11月22日在第一商業銀行斗六分行自動櫃員機提款之監視器錄影畫面翻拍照片4張（少連偵51號卷二第227至229頁） 　⒊共犯謝宜珊於106年11月23日在華南商業銀行永昌證券行自動櫃員機提款之監視器畫錄影面翻拍照片影本共4張（警2709號卷一第188頁正、反面） 　⒋共犯謝宜珊於106年11月23日在元大商業銀行斗南分行自動櫃員機提款之監視器錄影畫面翻拍照片影本2張（警2709號卷一第189頁） 　⒌共犯謝宜珊於106年11月24日在臺南市成功路郵局自動櫃員機提款之監視器錄影畫面翻拍照片2張（南市警5662號卷第149頁） 　⒍共犯謝宜珊於106年12月4日在臺南市成功路郵局自動櫃員機提款之監視器錄影畫面翻拍照片2張（南市警5662號卷第151頁） 　⒎共犯李冠毅於106年11月22日在中國信託商業銀行斗六分行自動櫃員機提款之監視器錄影畫面翻拍照片2張（少連偵51號卷二第233頁） 　⒏共犯李冠毅於106年11月22日在超商自動櫃員機提款之監視器錄影畫面翻拍照片1張（少連偵51號卷二第235頁） 　⒐共犯李冠毅於106年12月4日在統一超商龍成、致聖門市自動櫃員機提款之監視器錄影畫面翻拍照片共2張（南市警5662號卷第54頁下方、55頁） 　⒑共犯李冠毅於106年12月4日在財政部南區國稅局大樓兆豐商業銀行自動櫃員機提款之監視器錄影畫面翻拍照片2張（南市警5662號卷第54頁上方、152頁） ㈩警方於106年12月5日查獲共犯范○泰、共同被告楊凱智、許維成經過之相關資料、監視器照片： 　⒈雲林縣警察局斗六分局106年12月6日偵辦共犯范○泰等人詐欺案職務報告書1份（警3510號卷第64至65頁） 　⒉共犯范○泰於106年12月5日提款經過之監視器錄影畫面翻拍照片14張（警3510號卷第33至39頁） 　⒊共同被告許維成於106年12月5日交款予上層車手過程之監視器錄影畫面翻拍照片36張、文化路停車場停車紀錄翻拍照片2張（少連偵51號卷二第93至111頁） 　⒋警方於106年12月5日追捕共同被告許維成之路口監視器錄影畫面翻拍照片6張（警3510號卷第52至54頁） 　⒌共同被告許維成於106年12月5日收款及交款地點照片5張（少連偵51號卷一第75至77頁上方） 　⒍共犯范○泰於106年12月5日提款地點照片8張（警3510號卷第46至49頁） 　⒎共同被告許維成與共犯范○泰指認106年12月5日交款地點照片3張（警3510號卷第50至51頁） 共犯李奕達所提之宅配通寄件人收執聯影本1紙（少連偵51號卷二第179頁） 共同被告楊凱智簽收之宅配通收件單影本1紙（少連偵51號卷二第187頁） 共同被告楊凱智簽收地點（南投縣○○市○○路000號）之Google街景照片1張（少連偵51號卷二第189頁） 本案相關門號之申請人登記資料： 　⒈門號0000000000號之申請人登記資料1紙（警2709號卷二第277頁） 　⒉門號0000000000號之申請人登記資料1紙（警0237號卷第76頁） 　⒊門號0000000000號之申請人登記資料1紙（偵查報告書卷第27頁反面） 　⒋被告己○○之通聯調閱查詢單1份（偵查報告書卷第21至22頁反面、第25頁反面、第26頁反面） 本案相關搜索、扣押筆錄： 　⒈共同被告吳盛寅：本院107年聲搜字第325號搜索票影本、內政部警政署刑事警察局107年6月7日搜索、扣押筆錄暨扣押物品目錄表、扣押物品收據各1份（警2709號卷一第238、240至244頁） 　⒉共同被告許維成：雲林縣警察局斗六分局106年12月5日搜索、扣押筆錄暨扣押物品目錄表、扣押物品收據1份（警3510號卷第15至18頁） 　⒊共同被告楊凱智：雲林縣警察局斗六分局106年12月5日第一次搜索、扣押筆錄暨扣押物品目錄表1份（警3510號卷第23至25頁） 　⒋共同被告楊凱智：雲林縣警察局斗六分局106年12月5日第二次搜索、扣押筆錄暨扣押物品目錄表、扣押物品收據1份（警3510號卷第19至22頁） 　⒌共犯范○泰之雲林縣警察局斗六分局106年12月5日扣押筆錄暨扣押物品目錄表1份（警3510號卷第30至32頁） 本案相關扣案物品清單及照片： 　⒈雲林地檢署108年度保字第465號（共同被告吳盛寅）扣押物品清單1份暨扣押物品照片1張（偵5919號卷一第480至482頁） 　⒉共同被告楊凱智為警扣押之存摺、金融卡、包裹翻拍照片7張（警3510號卷第55至61頁） 　⒊共犯范○泰為警扣押之金融卡、贓款翻拍照片2張（警3510號卷第62至63頁） 　⒋雲林地檢署108年度保字第576號（共同被告許維成、楊凱智）扣押物品清單1份暨扣押物品照片8張（本院訴911號卷一第245至251頁） 本案相關共犯之另案裁判： 　⒈共犯謝宜珊之相關判決： 　　⑴臺灣臺南地方法院107年度訴字第161號刑事判決（本院訴911號卷二第195至198頁） 　　⑵本院108年度訴緝字第14號刑事判決（本院訴911號卷二第235至241頁) 　⒉共犯李冠毅之臺灣臺南地方法院107年度訴字第161、220、301號、108年度訴字第852號刑事判決（本院訴911號卷二第201至221頁） 　⒊共犯賴哲宇之臺灣苗栗地方法院108年度訴字第44號刑事判決（本院訴911號卷二第255至266頁） 　⒋共犯李冠毅、賴哲宇之臺灣嘉義地方法院108年度金訴字第108號刑事判決（本院訴911號卷二第245至254頁） 　⒌共犯黃文勳之臺中高分院108年度金上訴字第2613號刑事判決、最高法院110年度台上字第716號刑事判決（本院訴911號卷五第109至119、121至123頁） 　⒍共犯張聖傑之臺灣南投地方法院107年度訴字第182號、306號刑事判決1份（本院訴911號卷四第159至211頁） 　⒎李奕達（人頭帳戶提供者）之臺灣臺東地方法院108年度原金訴字第39號刑事判決（本院訴911號卷五第79至81頁） 　⒏黃羽璿（人頭帳戶提供者）之臺灣嘉義地方法院107年度嘉簡字第900號刑事判決（本院訴911號卷五第125至134頁） 　⒐張妤彤（人頭帳戶提供者）之臺灣臺中地方法院108年度易字第2622號刑事判決（本院訴911號卷五第135至146頁） 　⒑廖民有、陳毓珣（人頭帳戶提供者）之臺灣臺中地方法院107年度中簡字第2443號刑事判決（本院訴911號卷五第147至152頁） 　⒒陳威良（人頭帳戶提供者）之臺灣屏東地方法院107年度簡字第1581號刑事簡易判決（本院訴911號卷五第315至319頁） 被告己○○及共同被告之另案裁判、起訴書或不起訴處分書： 　⒈共同被告張凱勝、崔家修之歷審判決： 　　⑴共同被告張凱勝、崔家修臺灣南投地方法院107年度訴字第178號刑事判決（本院訴911號卷二第13至58頁） 　　⑵共同被告張凱勝、崔家修之臺中高分院109年度金上訴字第244號刑事判決（本院訴911號卷四第367至416頁）　　 　　⑶共同被告張凱勝之最高法院110年度台上字第953號刑事判決（本院訴911號卷五第405至408頁） 　　⑷共同被告張凱勝、崔家修、共犯施冠宇之臺灣南投地方法院109年度金訴更一字第1號刑事判決（本院訴911號卷四第125至144頁）　 　⒉共同被告林柏帆之歷審判決：     ⑴被告林柏帆之臺中高分院108年度金上訴字第1429、1431號刑事判決（本院訴911號卷二第79至150頁）     ⑵共同被告林柏帆之最高法院109年度台上字第3703、3730號刑事判決（本院訴911號卷五第49至53頁）     ⑶共同被告林柏帆之臺中高分院109年度金上更一字第274號刑事判決（本院訴911號卷五第55至69頁） 　⒊共同被告崔家修之臺灣新竹地方法院107年度訴字第945號刑事判決（本院訴911號卷四第151至158頁） 　⒋共同被告陳易群之另案起訴書： 　　⑴臺灣臺中地方檢察署106年度偵字第28089號起訴書（偵3613卷一第79至81頁）     ⑵臺灣臺中地方檢察署107年度偵字第4604號起訴書（偵3613號卷一第83至86頁） 　⒌被告己○○、共同被告蕭旻哲、楊凱智、共犯陳紫涵、吳沿呈之歷審判決： 　　⑴被告己○○、共同被告蕭旻哲、楊凱智、共犯陳紫涵、吳沿呈之臺灣南投地方法院107年度金訴字第3、6號刑事判決（偵5919號卷一第256至286頁） 　　⑵被告己○○、共同被告蕭旻哲、楊凱智、共犯陳紫涵、吳沿呈之臺中高分院108年度金上訴字第1643、1646號刑事判決（本院訴911號卷二第153至191頁） 　　⑶被告己○○、共同被告蕭旻哲、楊凱智、共犯陳紫涵、吳沿呈之最高法院109年度台上字第5023、5224號刑事判決（本院訴911號卷五第71至77頁） 　　⑷被告己○○、共同被告蕭旻哲、楊凱智、共犯吳沿呈之臺中高分院109年度金上更一字第339、340號刑事判決（本院訴911號卷六第47至60頁） 　⒍共同被告曾明堯之臺灣臺南地方法院107年度訴字第228號刑事判決、刑事裁定（本院訴911號卷五第89至99、101至102頁） 　⒎共同被告曾明堯、許維成、共犯李冠毅之歷審判決： 　　⑴共同被告曾明堯、許維成、共犯李冠毅之臺中高分院108年度上訴字第518號刑事判決（本院訴911號卷二第61至70頁） 　　⑵共同被告曾明堯、許維成、共犯李冠毅之最高法院109年度台上字第1299號刑事判決（本院訴911號卷二第303至306頁）  　⒏共同被告曾明堯、共犯賴哲宇之本院107年度訴字第1122號刑事判決（本院訴911號卷二第225至233頁） 　⒐共同被告楊凱智之臺灣南投地方法院108年度審訴字第205號刑事判決（本院訴911號卷二第71至76頁）   ⒑共同被告蕭旻哲之臺灣南投地方法院108年度審訴字第14號刑事判決（本院訴911號卷三第351至353頁） 　⒒被告己○○之臺灣南投地方法院110年度訴緝字第9號刑事判決（本院訴緝卷第305至312頁） 　⒓被告己○○、共犯張聖傑之臺中高分院110年度金上訴字第1036號刑事判決（本院訴緝卷第313至322頁） 　⒔共同被告許維成之臺灣南投地方檢察署108年度少連偵字第2號不起處分書（本院訴911號卷五第321至323頁） 「常山」詐欺集團之車手提領款項一覽表： 　⒈共犯李冠毅之提領款項一覽表1紙（南市警5662號卷第2頁） 　⒉共犯謝宜珊之提領款項一覽表1份（南市警5662號卷第3至4頁） 　⒊共犯賴哲宇之提領款項一覽表1份（南市警5662號卷第5至6頁） 　⒋共犯謝宜珊、李冠毅所屬詐欺集團之提領款項一覽表1份（警2709號卷一第150至151頁反面） 　⒌共犯謝宜珊之提領款項一覽表1份（警2709號卷一第190至191頁） 　⒍共犯李冠毅、謝宜珊、賴哲宇、范○泰之提領款項一覽表1紙（警2709號卷二第1頁） 　⒎帳戶提款地點明細表1份（警2709號卷二第2至5頁） 警方繪製之「常山」詐欺集團組織圖2紙（少連偵51號卷一第93頁正、反面；警2709號卷二第124頁）